【裁判字號】    94,上更(一),518
【裁判日期】    950803
【裁判案由】    偽造文書
【裁判全文】
臺灣高等法院臺南分院刑事判決     94年度上更(一)字第518號
上  訴  人
即  被  告  甲○○
上列上訴人因偽造文書等案件，不服臺灣嘉義地方法院94年度訴
字第19號中華民國94年1月28日第一審判決（起訴案號：臺灣嘉
義地方法院檢察署93年度偵字第4183、6175、6724、6528、696
4、併案案號臺灣嘉義地方法院檢察署93年度偵字第5781、6178
、6528號、94年度偵字第1146至1151、1074至1177號），提起上
訴，判決後，由最高法院第一次發回更審，本院判決如下：
    主  文
原判決關於甲○○部分撤銷。
甲○○共同連續行使偽造私文書，足以生損害於他人，累犯，處
有期徒刑貳年陸月。偽造在手機來源切結書上「陳仁鴻」之署押
肆拾肆枚及指紋參拾柒枚、偽造在手機來源切結書上「陳沖仁」
之署押貳枚及指紋貳枚、偽造在信用卡簽帳單上「Ｄ○○」之署
押肆枚均沒收。
    事  實
一、甲○○（即涂俊生）於民國（下同）九十年間曾因妨害自由
    罪，經原審法院判處有期徒刑七月確定，甫於九十一年十二
    月二十四日執行完畢，猶不知悔改，竟分別與鄭岳浩、林明
    德（以上原審另案辦理）、吳德全（已判刑確定）等人基於
    意圖為自己不法所有暨銷贓之概括犯意聯絡，由其中一至二
    人於如附表二所示之時間、地點，下手實施竊取詳如附表二
    所示被害人管領之物品，得手後，再將其中所竊得之手機，
    經由鄭岳浩之介紹，或親自或經由甲○○與吳德全，而將之
    銷贓予嘉義市○○路與民權路口之「聯強電信聯盟全成分店
    」負責人杞嘉哲（另經緩起訴確定），另所竊得之照相機則
    售予李新發（另案審理）。並就其中如附表二竊得之贓物（
    手機），為達銷贓之目的而基於行使偽造私文書之共同及概
    括犯意聯絡，將自己或自同夥鄭岳浩、林明德、吳德全等人
    分別或由其中二人共同竊得之手機，於九十三年三月間某日
    起至同年七月二十七日止，分別在杞嘉哲上開店內銷贓時，
    於附表三所示之二十三紙手機來源切結書上，由甲○○偽造
    「陳仁鴻」之署押即簽名計四十四枚與指紋三十七枚及由吳
    德全偽造「陳沖仁」之羈押即簽名與指紋各二枚後，將該切
    結書交予杞嘉哲以行使，足生損害於「陳仁鴻」及「陳沖仁
    」之權益。甲○○等將脫售贓物所得之贓款花用殆盡，嗣經
    警循線查獲。
二、甲○○復基於上開同一竊盜暨偽造文書之概括犯意，與吳德
    全、陳惠芳（綽號阿如另案偵查中，並已由台灣南投地方法
    院檢察署另案聲請簡易判決處刑）於附表二編號之時間、
    地點由甲○○竊得Ｄ○○之皮包乙只後，即與吳德全、陳惠
    芳基於不法所有之詐欺意圖及行使偽造私文書之犯意聯絡，
    於九十三年六月三十日下午六時五分許，在台中縣霧峰鄉○
    ○村○○路六巷二十九號之「千信通訊行」，推由陳蕙芳利
    用甲○○竊來之Ｄ○○所有之中國信託商業銀行股份有限公
    司之信用卡，連續盜刷該信用卡共三萬一千四百十五元，並
    在信用卡簽帳單上（二聯式）偽造Ｄ○○署押即簽名（一式
    二份）共四枚，足生損害於Ｄ○○之權益，嗣並交付予不知
    情店員蔡佩真以行使，使蔡佩真陷於錯誤而交付ＩＮＮＯＳ
    ＴＲＥＡＭ牌一二三０型手機（序號為000000000
    000000號）、ＳＡＭＳＵＮＧ牌ＡＮＹＣＡＬＬＥ七
    八０ＧＳＮ型手機（序號為00000000000000
    0號）各乙支予陳蕙芳，嗣為警循線查獲。
三、案經嘉義市警察局、嘉義市警察局第一分局、第二分局、嘉
    義縣警察局民雄分局、中埔分局、南投縣警察局草屯分局報
    請台灣南投地方法院檢察署函請台灣高等法院檢察署令轉台
    灣嘉義地方法院檢察署檢察官偵查起訴及經該署檢察官移送
    併案審理。
    理  由
一、訊據上訴人即被告甲○○固坦承有於上開時、地至杞嘉哲所
    經營之手機店偽造陳仁鴻之署押即簽名，並出售上開贓物即
    手機等情，惟否認其餘犯行，辯稱：【伊無與吳德全、陳惠
    芳，基於犯意聯絡，不知綽號「阿如」即是陳惠芳，不知陳
    惠芳盜刷信用卡之事，又伊實際僅偽簽十二枚陳仁鴻名字，
    有關併案部分，伊未與吳德全、鄭岳浩、林明德、暨陳惠芳
    等人謀議竊盜，伊僅承認有部分犯行，其他部分，與伊無關
    】云云。
二、經查：
（一）上揭事實，業據被告於原審坦承不諱（見原審卷第六三、
      六四、六六、七一，原審九十四年度易字第一二四號九十
      四年四月二十二日、同年五月十八日準備程序筆錄暨審判
      筆錄），並有共犯吳德全於原審、共犯鄭岳浩、林明德於
      原審另案認罪之供述情節可按（見原審卷第六三、七一頁
      ，原審併案之一二四號卷九十四年五月十八日準備程序筆
      錄第二頁、審判筆錄第二頁至第四頁），互核大致相符，
      且有證人即聯強電信聯盟嘉義全成店之負責人杞嘉哲於警
      訊中指訴被告等至伊店出售手機並簽具來源切結書三十四
      份等情可據（其中偽簽陳仁鴻簽名、指紋部分共有二十二
      張）、復有吳德全所偽簽之「陳沖仁」之署名二枚及指紋
      二枚之切結書等可按（見嘉市警刑三字第０九三一０九五
      七號卷第五二至七九頁），暨千信通訊行監視系統翻拍畫
      面、信用卡簽帳單二紙扣案可稽，就上開信用卡偽簽詐購
      手機部分，亦經證人即千信通訊行店員蔡佩真於警訊中指
      訴被告與陳惠芳結伴購買手機二支共三一四一五元等情，
      陳惠芳亦陳稱被告交付渠等竊自Ｄ○○之信用卡與吳德全
      事前勸誘伊偽簽Ｄ○○之署名，被害人Ｄ○○於警訊亦指
      訴在千信通訊行遭盜刷等情相符（見臺灣南投地方法院偵
      字第三八六九號卷第五０、五一、六五背面、七一、七八
      、八六、一一三頁），並有千信通訊行監視系統翻拍畫面
      、信用卡簽帳單二紙（見同上卷第八七頁，警卷一第三九
      至六六頁、警卷三第九七、一００、一０一頁）扣案可稽
      ，被告自白與事實相符，自得採取。
（二）至被告雖另就竊取Ｄ○○皮包暨盜刷其信用卡偽造私文書
      部分之犯行（即附表一編號），否認竊取信用卡等及盜
      刷之情形，惟查同案共犯陳惠芳於警訊中指稱：「伊受雇
      與被告結伴出去，並由被告持交該信用卡給伊，伊持上開
      信用卡盜刷時有跟被告講會觸犯偽造文書暨詐欺犯行，被
      告及吳德全則回答稱不會啦，有事伊等會承擔，伊知道伊
      不是Ｄ○○本人」等情（見偵字第三八六九號卷第五一、
      五五頁），此部分吳德全亦於原審審理時坦承無訛，則陳
      惠芳之證言具有可信性，顯見被告應屬知情，並參與之。
      況被告甲○○嗣後將刷得之其中一支手機轉賣予方秀燕，
      亦經方秀燕證述屬實（見嘉檢九十三年度偵字第四三一五
      號影印卷第三一頁），且被告亦不否認曾載陳惠芳前往盜
      刷信用卡，若其對附表一編號之事實不知，何以盜用Ｄ
      ○○信用卡購得之兩支手機係由被告與吳德全二人各得一
      支，並分別處理（一支賣予方秀燕，一支賣予杞嘉哲）？
      顯見其嗣後改口稱伊未參與此部分犯行，不知綽號「阿如
      」之人是陳惠芳云云，無非係事後畏罪卸責之詞，委難採
      信。
（三）綜上所述，被告上開所為辯解，不足採信。本件事證已臻
      明確，被告犯行，洵堪認定，應予依法論科。
三、查被告行為後，刑法第二十八條、第五十五條及第五十六條
    已分別修正施行，其中：、第二十八條已於民國九十四年
    二月二日修正公布，將原先之「二人以上共同實行犯罪之行
    為者，皆為正犯。」之規定，修正為「二人以上共同實行犯
    罪之行為者，皆為正犯。」，並自民國九十五年七月一日起
    施行。、第五十五條由原先之「一行為而觸犯數罪名，或
    犯一罪而其方法或結果之行為犯他罪名者，從一重處斷。」
    ，修正為「一行為而觸犯數罪名者，從一重處斷。但不得科
    以較輕罪名所定最輕本刑以下之刑。」，而將有關牽連犯之
    規定予以刪除，並自民國九十五年七月一日起施行。、第
    五十六條「連續數行為而犯同一之罪名者，以一罪論。但得
    加重其刑至二分之一。」之規定，亦於民國九十四年二月二
    日公布刪除，並自民國九十五年七月一日施行。、另刑法
    第四十七條之規定，則無論依新法或舊法之規定，被告之行
    為均屬累犯。依上開規定，被告之行為無論依新法或舊法之
    規定，均屬共同正犯及累犯，至牽連犯及連續犯之規定，則
    因其所犯各罪間，因具有牽連犯或連續犯之關係，如依民國
    九十五年七月一日新法施行前之刑法第五十五條及第五十六
    條之規定，僅從一重處斷或以一罪論即可，如依民國九十五
    年七月一日新法施行後刑法之規定，則因牽連犯及連續犯之
    規定業已刪除，其所犯各罪，均應分論併罰。是綜合比較行
    為時法及裁判時法等新舊法結果，自以民國九十五年七月一
    日施行前之刑法第五十五條、第五十六條有利於行為人，依
    民國九十五年七月一日新施行之刑法第二條第一項後段之規
    定，自應適用民國九十五年七月一日施行前之刑法第二十八
    條、第五十五條、第五十六條及第四十七條之規定，合先敘
    明。
四、次按共同正犯之成立，祗須共同正犯間有犯意之聯絡，行為
    之分擔，不問犯罪動機起於何人，亦不必每一階段之犯行均
    經參與，又共同正犯於不超越其犯意聯絡原計畫之範圍，且
    非該行為人所難預見者，共同正犯均應對其他共同正犯所實
    施之行為負其全部責任，最高法院三十四年上字第八六二號
    及五十年台上字第一○六○號判例意旨可資參照。是共同正
    犯乃基於意思聯絡，對於一定的犯罪事實，互相利用他人之
    行為而共同實施犯罪，因其係互相利用，共犯一人之行為，
    對於犯罪行為有原因力，其他共犯之行為，亦應包括的認為
    有原因力。核被告附表二所示之犯行，係分別犯如附表二「
    被告所犯法條欄」所示之刑法第三百二十條第一項之竊盜罪
    、第二百十六條、第二百十條之行使偽造私文書罪及第三百
    三十九條第一項之詐欺罪，其詳如附表二所示。其與吳德全
    ，或與鄭岳浩，或與陳惠芳間，互有犯意之聯絡及行為之分
    擔，為共同正犯，其偽造署押即簽名與指印之行為，為偽造
    私文書之部分行為，不另論罪，其偽造私文書復持以行使，
    其偽造私文書之低度行為則為行使之高度行為所吸收，應依
    行使偽造私文書罪論擬，其上開多次竊盜及行使偽造私文書
    之行為，各觸犯構成要件相同之罪名，顯均係基於概括犯意
    反覆所為，為連續犯，均應依法各論以一罪，並加重其刑。
    又其行使偽造私文書罪與竊盜罪、詐欺罪間互有方法結果之
    牽連關係，為牽連犯，應從一較重之行使偽造私文書罪處斷
    。公訴意旨漏未就附表二編號27、28、29、30、31、32、34
    、35、36、37、38、39、40、42、43等犯行予以起訴，容有
    未洽，惟此部分犯行與起訴論罪科刑部分犯行，依前所述有
    牽連犯或連續犯之關係，屬裁判上一罪，本院自應併予審理
    ，併此敘明。又被告曾有如事實欄之前科，經執行完畢，此
    有台灣高等法院被告全國前案紀錄表可稽，其於有期徒刑執
    行完畢後五年內再犯本件有期徒刑以上之本罪，為累犯，應
    依法遞加重其刑。
五、原審以關於被告部分事證已臻明確，因予論罪科刑，固非無
    見，惟查：(一)原審漏未就被告參與與本案有裁判上一罪之牽
    連犯關係之竊盜部分（詳如附表二部分）予以審酌釐清，已
    有未洽。(二)被告及吳德全偽造切結書出售竊得之手機之犯行
    ，既有切結書在卷可稽，原判決未明確記載其偽造並行使偽
    造私文書之時間及手機之機型及序號，亦有未洽。被告上訴
    以原審量刑太重指摘原判決不當，雖不足採，惟原判決有關
    被告部分既有可議，自應由本院將原判決關於被告部分撤銷
    改判。爰審酌被告犯罪之動機、偽造手機來源切結書之方式
    以銷售贓物，並共犯盜刷上開信用卡，在信用卡簽帳單上偽
    造署名之方式，遂行其詐術，對於他人之財產權造成嚴重侵
    害等一切情狀，量處如主文第二項所示之刑，以示懲儆。偽
    造「陳仁鴻」之署押即簽名共四十四枚與指紋三十七枚，由
    共犯吳德全偽造之「陳沖仁」之簽名二枚及指紋二枚，由共
    犯陳蕙芳偽造之Ｄ○○之署押（一式二份）共四枚（扣案有
    二枚，另有二枚交陳蕙芳收執），均應依刑法第二百十九條
    之規定沒收。
六、又由被告上訴者，第二審法院不得諭知較重於原審判決之刑
    ，但因原審判決適用法條不當而撤銷之者，不在此限，為刑
    事訴訟法第三百七十條但書所明定。本件原判決未就竊盜部
    分併予審理，有適用法條不當之處，已如前述，本院自得撤
    銷並諭知較重於原審判決之刑，附此說明。
七、公訴意旨另認被告涉有如附表一編號6、9至12、19至25、45
    、48至52、54部分之犯行，惟訊之被告則堅決否認有此部分
    犯行，此外復查無其他積極證據，足資證明被告確有此部分
    犯行，足證被告被訴此部分犯行當屬不能證明，惟此部分犯
    行，公訴意旨認與起訴論罪科刑犯行具有連續犯之裁判上一
    罪關係，爰不另為無罪之諭知。至併案意旨認被告涉有附表
    一編號1、2、3、4、33、41所示之犯行部分，經訊之被告亦
    堅決否認有此部分犯行，此外亦查無其他積極證據，足資證
    明被告確有此部分犯行，足證被告此部分犯行亦屬不能證明
    ，自應退回併案機關，依法另行偵查，併此敘明。
據上論結，應依刑事訴訟法第三百六十九條第一項前段、第三百
六十四條、第二百九十九條第一項前段、第三百七十條但書、九
十五年七月一日施行之刑法第二條第一項前段、修正前刑法第二
十八條、第五十六條、第二百十六條、第二百十條、第五十五條
、第三百二十條第一項、第三百三十九條第一項、第四十七條、
第二百十九條，修正前罰金罰鍰提高標準條例第一條前段，判決
如主文。
本案經檢察官徐松奎到庭執行職務。
中    華    民    國    95    年    8     月    3     日
                  刑事第四庭    審判長法  官  吳志誠
                                      法  官  陳珍如
                                      法  官  林勝木
以上正本證明與原本無異。
如不服本判決，應於收受本判決後十日內向本院提出上訴書狀。
其未敘述上訴理由者並得於提起上訴後十日內向本院補提理由書
狀（均須按他造當事人之人數附繕本）「切勿逕送上級法院」。
                                      書記官  吳秋賢
中    華    民    國    95    年    8     月    7     日
附錄法條：
刑法第二百十六條：
行使第二百十條至第二百十五條之文書者，依偽造、變造文書或
登載不實事項或使登載不實事項之規定處斷。
刑法第二百十條：
偽造、變造私文書，足以生損害於公眾或他人者，處五年以下有
期徒刑。
刑法第三百二十條第一項：
意圖為自己或第三人不法之所有，而竊取他人之動產者，為竊盜
罪。處五年以下有期徒刑、拘役或五百元以下罰金。
刑法第三百三十九條第一項：
意圖為自己或第三人不法之所有，以詐術使人將本人或第三人之
物交付者，處五年以下有期徒刑、拘役或科或併科一千元以下罰
金。
 附表一部分：（即本院上訴審附表一、二、三）
┌─┬─────────┬─────────┬───────────┬─────┬────┐
│編│犯罪事實          │被害人及          │事  證                │本案應沒收│被告所犯│
│號│                  │竊取物品、        │（詳細證詞見附表四）  │之偽造署押│法條    │
│  │                  │價值              │                      │          │（刑法）│
├─┼─────────┼─────────┼───────────┼─────┼────┤
│1.│鄭岳浩、吳德全，於│陳品蓉            │吳德全自認：嘉市警局嘉│          │        │
│  │93年4月29日下午10 │大霸牌5688型手機乙│市警刑二字9960號影卷P6│          │        │
│  │時37分許，在嘉義市│支（序號：00000000│（我與鄭岳浩一起行竊）│          │        │
│  │友愛路158號「蓉五 │0000000號）       │                      │          │        │
│  │兒身心靈美顏坊」店│價值9000元        │被害人指認：嘉市警局嘉│          │        │
│  │內行竊如右列所示之│                  │市警刑二字9960號影卷  │          │        │
│  │財物，得手後逃逸。│                  │P10（吳德全在手機失竊 │          │        │
│  │                  │                  │當天有見過）          │          │        │
├─┼─────────┼─────────┼───────────┼─────┼────┤
│2.│鄭岳浩、吳德全，於│李婉婷            │被害人指認：嘉市警局嘉│          │        │
│  │93 年5月4日下午8時│                  │市警刑二字9960號影卷  │          │        │
│  │20 分許，在嘉義市 │皮包乙只          │P12反（吳德全就是行竊 │          │        │
│  │友愛路162號耶里髮 │（內有現金14000元 │我皮包之男子）        │          │        │
│  │藝美髮店內行竊如右│，NOKIA牌6108型手 │                      │          │        │
│  │列所示之財物，得手│機乙支，序號不詳，│                      │          │        │
│  │後逃逸。          │價值6000元）      │                      │          │        │
├─┼─────────┼─────────┼───────────┼─────┼────┤
│3.│吳德全，於93年6月 │江玉姮            │吳德全自認：嘉市警局嘉│          │        │
│  │16日上午11時許，在│                  │市警刑二字9960號影卷P5│          │        │
│  │嘉義市○○街124號 │易利信牌T600型手機│反（吃早餐時趁人不注意│          │        │
│  │「新食坊簡餐」店內│乙支（序號：350424│時竊走，一人行竊）    │          │        │
│  │行竊如右列所示之財│000000000號）     │                      │          │        │
│  │物，得手後逃逸。  │價值2000元        │                      │          │        │
├─┼─────────┼─────────┼───────────┼─────┼────┤
│4.│鄭岳浩、吳德全，於│黃惠斐            │吳德全自認：嘉市警局  │          │        │
│  │下午3時25分許，在 │                  │嘉市警刑二字9960號影卷│          │        │
│  │嘉義市○○街103號 │MOTOROLA牌V66型手 │P4反（是我行竊所得，與│          │        │
│  │「非凡髮藝美髮店」│機（序號：00000000│一名叫阿德即林明德之男│          │        │
│  │店內行竊如右列所示│0000000號）       │子）（陳沖仁簽名是我簽│          │        │
│  │之財物，得手後逃逸│價值4000 元       │的）                  │          │        │
│  │，嗣吳德全於93.6.1│                  │                      │          │        │
│  │6偽造「陳沖仁」之 │                  │切結書：嘉刑三字957 卷│          │        │
│  │簽名二枚於手機來源│                  │P68（簽名二枚）       │          │        │
│  │切結書上，偽造成內│                  │                      │          │        │
│  │容係「陳沖仁」收售│                  │                      │          │        │
│  │右列手機之私文書即│                  │                      │          │        │
│  │切結書一紙，而後持│                  │                      │          │        │
│  │向杞嘉哲行使，足以│                  │                      │          │        │
│  │生損害於他人。    │                  │                      │          │        │
├─┼─────────┼─────────┼───────────┼─────┼────┤
│5.│於93年4月初某日下 │酉○○            │被告自認：94訴19卷P6 6│陳仁鴻簽名│§216、 │
│  │午5時許台南縣白河 │                  │（有陳仁鴻署簽者都是我│二枚      │§210   │
│  │鎮○○路98號失竊，│三星牌T108型手機乙│簽的）                │指印二枚  │        │
│  │嗣甲○○於93.4.12 │支（序號：00000000│                      │註：與編號│        │
│  │偽造「陳仁鴻」之簽│0000000號）       │切結書：嘉刑三字957卷 │13同一紙切│        │
│  │名二枚於手機來源切│價值5000元        │P60（簽名二枚）       │結書      │        │
│  │結書上，偽造成內容│                  │                      │          │        │
│  │係「陳仁鴻」出售右│                  │                      │          │        │
│  │列手機之私文書即切│                  │                      │          │        │
│  │結書一紙，而後持向│                  │                      │          │        │
│  │杞嘉哲行使，足以生│                  │                      │          │        │
│  │損害於他人。      │                  │                      │          │        │
├─┼─────────┼─────────┼───────────┼─────┼────┤
│6.│於93年4月20日下午1│未○○            │吳德全：陳明仁簽名是我│          │        │
│  │時30分許，在嘉義縣│                  │簽的                  │          │        │
│  │民雄鄉福樂村埤南75│OKAP牌163型手機乙 │                      │          │        │
│  │之16號失竊，嗣吳德│支（序號：00000000│切結書：嘉刑三字957卷P│          │        │
│  │全於93.4.26偽造「 │0000000號）       │63（簽名二枚）        │          │        │
│  │陳明仁」之簽名二枚│價值8000元        │                      │          │        │
│  │於手機來源切結書上│                  │                      │          │        │
│  │，偽造成內容係「陳│                  │                      │          │        │
│  │明仁」出售右列手機│                  │                      │          │        │
│  │之私文書即切結書一│                  │                      │          │        │
│  │紙，而後持向杞嘉哲│                  │                      │          │        │
│  │行使，足以生損害於│                  │                      │          │        │
│  │他人。            │                  │                      │          │        │
├─┼─────────┼─────────┼───────────┼─────┼────┤
│7.│於93年5月中旬某日 │乙○○            │被告自認：94上訴302卷P│陳仁鴻簽名│§216、 │
│  │上午9時30分許，在 │                  │90（我是在同一時、地竊│二枚      │§210   │
│  │嘉義市○○路58號失│NOKIA牌3315型手機 │取編號7、16兩支手機） │指印二枚  │        │
│  │竊，嗣甲○○於93.5│乙支（序號：350995│；94訴19卷P66（有陳仁 │註：與編號│        │
│  │.24 偽造「陳仁鴻」│000000000號）     │鴻署簽者都是我簽的）  │17同一紙切│        │
│  │之簽名二枚於手機來│價值3000元        │                      │結書      │        │
│  │源切結書上，偽造成│                  │切結書：嘉刑三字957卷 │          │        │
│  │內容係「陳仁鴻」出│                  │P65（簽名二枚）       │          │        │
│  │售右列手機之私文書│                  │                      │          │        │
│  │即切結書一紙，而後│                  │                      │          │        │
│  │持向杞嘉哲行使，足│                  │                      │          │        │
│  │以生損害於他人。  │                  │                      │          │        │
├─┼─────────┼─────────┼───────────┼─────┼────┤
│8.│於93年6月初某日上 │Ｃ○○            │被告自認：94訴19卷P6 6│陳仁鴻簽名│§216、 │
│  │午11時30分許，在嘉│                  │（有陳仁鴻署簽者都是我│二枚      │§210   │
│  │義縣大林鎮○○路16│西門子牌SL55型手機│簽的）                │指印二枚  │        │
│  │號失竊，嗣甲○○於│（序號：0000000000│                      │註：與編號│        │
│  │93.6.14偽造「陳仁 │78081號）         │切結書：嘉刑三字957 卷│18同一紙切│        │
│  │鴻」之簽名二枚於手│價值9000元        │P66（簽名二枚）       │結書      │        │
│  │機來源切結書上，偽│                  │                      │          │        │
│  │造成內容係「陳仁鴻│                  │                      │          │        │
│  │」出售右列手機之私│                  │                      │          │        │
│  │文書即切結書一紙，│                  │                      │          │        │
│  │而後持向杞嘉哲行使│                  │                      │          │        │
│  │，足以生損害於他人│                  │                      │          │        │
│  │。                │                  │                      │          │        │
├─┼─────────┼─────────┼───────────┼─────┼────┤
│9.│於93年6月20日下午7│戊○○            │吳德全：陳明仁簽名是我│          │        │
│  │時許，在嘉義縣中埔│                  │簽的                  │          │        │
│  │鄉富收村71-1號梅山│某牌163型手機乙支 │                      │          │        │
│  │城檳榔攤內失竊，嗣│（序號：0000000000│切結書：嘉刑三字957卷P│          │        │
│  │吳德全於93.6.23 偽│ 64599號）        │69（簽名二枚）        │          │        │
│  │造「陳明仁」之簽名│價值6000元        │                      │          │        │
│  │二枚於手機來源切結│                  │                      │          │        │
│  │書上，偽造成內容係│                  │                      │          │        │
│  │「陳明仁」出售右列│                  │                      │          │        │
│  │手機之私文書即切結│                  │                      │          │        │
│  │書一紙，而後持向杞│                  │                      │          │        │
│  │嘉哲行使，足以生損│                  │                      │          │        │
│  │害於他人。        │                  │                      │          │        │
├─┼─────────┼─────────┼───────────┼─────┼────┤
│10.│於93年7月初某日中 │丙○○            │吳德全：陳沖仁簽名是我│          │        │
│  │午12時許，在嘉義縣│                  │簽的                  │          │        │
│  │朴子市客運公車處失│KITTY牌263型手機乙│                      │          │        │
│  │竊，嗣吳德全於93.7│支（序號：00000000│切結書：嘉民警三字8440│          │        │
│  │.10 偽造「陳沖仁」│0000000號）       │ 2號警影卷P66反       │          │        │
│  │之簽名二枚於手機來│價值10000元       │                      │          │        │
│  │源切結書上，偽造成│                  │                      │          │        │
│  │內容係「陳沖仁」出│                  │                      │          │        │
│  │售右列手機之私文書│                  │                      │          │        │
│  │即切結書一紙，而後│                  │                      │          │        │
│  │持向杞嘉哲行使，足│                  │                      │          │        │
│  │以生損害於他人。  │                  │                      │          │        │
├─┼─────────┼─────────┼───────────┼─────┼────┤
│11.│於93年7月初某日下 │Ｍ○○            │吳德全：陳沖仁簽名是我│          │        │
│  │午5時許，在嘉義縣 │                  │簽的                  │          │        │
│  │民雄鄉○○村○○路│NOKIA牌N3350型手機│                      │          │        │
│  │3段128 -2號失竊， │乙支（序號：350686│切結書：嘉刑三字957卷 │          │        │
│  │嗣吳德全於93.7.16 │00 0000000號）    │P76（. 簽名二枚）     │          │        │
│  │偽造「陳沖仁」之簽│價值4000元        │                      │          │        │
│  │名二枚於手機來源切│                  │                      │          │        │
│  │結書上，偽造成內容│                  │                      │          │        │
│  │係「陳沖仁」出售右│                  │                      │          │        │
│  │列手機之私文書即切│                  │                      │          │        │
│  │結書一紙，而後持向│                  │                      │          │        │
│  │杞嘉哲行使，足以生│                  │                      │          │        │
│  │損害於他人。      │                  │                      │          │        │
├─┼─────────┼─────────┼───────────┼─────┼────┤
│12.│於93年7月5日下午6 │宇○○            │                      │          │        │
│  │時20分許，在嘉義縣│                  │                      │          │        │
│  │民雄鄉星際網站網咖│不詳              │                      │          │        │
│  │店內失行竊。      │3000元            │                      │          │        │
├─┼─────────┼─────────┼───────────┼─────┼────┤
│13.│於93年4月10日下午2│Ｋ○○            │被告自認：94訴19卷P6 6│陳仁鴻簽名│§216、 │
│  │時許，在嘉義市新民│                  │（有陳仁鴻署簽者都是我│二枚      │§210   │
│  │路與垂楊路口處失竊│BENQ牌S620型手機乙│簽的）                │指印二枚  │        │
│  │，嗣甲○○於93.4.1│支（序號：00000000│                      │註：與編號│        │
│  │2偽造「陳仁鴻」之 │0000000號）       │切結書：嘉刑三字957 卷│5同一紙切 │        │
│  │簽名二枚於手機來源│價值3000元        │P60（簽名二枚）       │結書      │        │
│  │切結書上，偽造成內│                  │                      │          │        │
│  │容係「陳仁鴻」出售│                  │                      │          │        │
│  │右列手機之私文書即│                  │                      │          │        │
│  │切結書一紙，而後持│                  │                      │          │        │
│  │向杞嘉哲行使，足以│                  │                      │          │        │
│  │生損害於他人。    │                  │                      │          │        │
├─┼─────────┼─────────┼───────────┼─────┼────┤
│14.│於93年4月30日下午8│Ｌ○○            │被告自認：94訴19卷P6 6│陳仁鴻簽名│§216、 │
│  │時10分許，在嘉義市│                  │（有陳仁鴻署簽者都是我│二枚      │§210   │
│  │友愛路152號失竊， │三星牌T108型手機乙│簽的）                │指印二枚  │        │
│  │嗣甲○○於93.5.10 │支（序號：00000000│                      │註：與編號│        │
│  │偽造「陳仁鴻」之簽│0000000號）       │切結書：嘉刑三字957 卷│15、40同一│        │
│  │名二枚於手機來源切│價值7500 元       │P64（簽名二枚）       │紙切結書  │        │
│  │結書上，偽造成內容│                  │                      │          │        │
│  │係「陳仁鴻」出售右│                  │                      │          │        │
│  │列手機之私文書即切│                  │                      │          │        │
│  │結書一紙，而後持向│                  │                      │          │        │
│  │杞嘉哲行使，足以生│                  │                      │          │        │
│  │損害於他人。      │                  │                      │          │        │
├─┼─────────┼─────────┼───────────┼─────┼────┤
│15.│於93年5月2日下午8 │Ｉ○○            │被告自認：94訴19卷P6 6│陳仁鴻簽名│§216、 │
│  │時30分許，在嘉義市│                  │（有陳仁鴻署簽者都是我│二枚      │§210   │
│  │永和街39號前失竊，│某牌N530I型手機乙 │簽的）                │指印二枚  │        │
│  │嗣甲○○於93.5.10 │支（序號：00000000│                      │註：與編號│        │
│  │偽造「陳仁鴻」之簽│0000000號）       │切結書：嘉刑三字957 卷│14、50同一│        │
│  │名二枚於手機來源切│價值4500元        │P64（簽名二枚）       │紙切結書  │        │
│  │結書上，偽造成內容│                  │                      │          │        │
│  │係「陳仁鴻」出售右│                  │                      │          │        │
│  │列手機之私文書即切│                  │                      │          │        │
│  │結書一紙，而後持向│                  │                      │          │        │
│  │杞嘉哲行使，足以生│                  │                      │          │        │
│  │損害於他人。      │                  │                      │          │        │
├─┼─────────┼─────────┼───────────┼─────┼────┤
│16.│甲○○，於93年5月 │乙○○            │被告自認：94上訴302卷P│          │§320I  │
│  │16日上午10時許，在│                  │90（我是在同一時、地竊│          │        │
│  │嘉義市○○路56號行│NOKIA牌3610型手機 │取編號7、16兩支手機） │          │        │
│  │竊如右列所示之財物│乙支（序號：350884│                      │          │        │
│  │，得手後逃逸。    │000000000號）     │                      │          │        │
│  │                  │價值5000元        │                      │          │        │
├─┼─────────┼─────────┼───────────┼─────┼────┤
│17.│於93年5月16日上午 │辛○○            │被告自認：94訴19卷P6 6│陳仁鴻簽名│§216、 │
│  │10時許，在嘉義市中│                  │（有陳仁鴻署簽者都是我│二枚      │§210   │
│  │興路58號失竊，嗣│ NOKIA牌8250型手機│簽的）                │指印二枚  │        │
│  │俊生於93.5.24偽造 │乙支（序號：350887│                      │註：與編號│        │
│  │「陳仁鴻」之簽名二│000000000號）     │切結書：嘉刑三字957 卷│7同一紙切 │        │
│  │枚於手機來源切結書│價值6000元        │P65（簽名二枚）（按切 │結書      │        │
│  │上，偽造成內容係「│                  │結書序號載為00000000  │          │        │
│  │陳仁鴻」出售右列手│                  │0000000號）           │          │        │
│  │機之私文書即切結書│                  │                      │          │        │
│  │一紙，而後持向杞嘉│                  │                      │          │        │
│  │哲行使，足以生損害│                  │                      │          │        │
│  │於他人。          │                  │                      │          │        │
│  │                  │                  │                      │          │        │
│  │                  │                  │                      │          │        │
│  │                  │                  │                      │          │        │
│  │                  │                  │                      │          │        │
│  │                  │                  │                      │          │        │
│  │                  │                  │                      │          │        │
├─┼─────────┼─────────┼───────────┼─────┼────┤
│18.│於93年6月8日上午11│天○○            │被告自認：94訴19卷P6 6│陳仁鴻簽名│§216、 │
│  │時，在嘉義市吳鳳北│                  │（有陳仁鴻署簽者都是我│二枚      │§210   │
│  │路上之石獅檳榔攤上│國際牌GD050型手機 │簽的）                │指印二枚  │        │
│  │失竊，嗣甲○○於93│乙支（序號：351909│                      │註：與編號│        │
│  │.6.14 偽造「陳仁鴻│000000000號）     │切結書：嘉刑三字957 卷│8同一紙切 │        │
│  │」之簽名二枚於手機│價值1000元        │P66（簽名二枚）       │結書      │        │
│  │來源切結書上，偽造│                  │                      │          │        │
│  │成內容係「陳仁鴻」│                  │                      │          │        │
│  │出售右列手機之私文│                  │                      │          │        │
│  │書即切結書一紙，而│                  │                      │          │        │
│  │後持向杞嘉哲行使，│                  │                      │          │        │
│  │足以生損害於他人。│                  │                      │          │        │
├─┼─────────┼─────────┼───────────┼─────┼────┤
│19.│鄭岳浩、吳德全，於│Ｒ○○            │吳德全：陳沖仁簽名是我│          │        │
│  │93 年6月13日下午4 │                  │簽的                  │          │        │
│  │時許，在嘉義市蘭井│國際牌GD88型手    │                      │          │        │
│  │街215號行竊如右列 │機乙支（序號：3510│切結書：嘉刑三字957卷 │          │        │
│  │所示之財物，得手後│0000 0000000號）  │P68（簽名二枚）       │          │        │
│  │逃逸，嗣由吳德全於│價值10000元       │                      │          │        │
│  │93.6.16偽造「陳沖 │                  │被害人指認：嘉檢93偵67│          │        │
│  │仁」之簽名二枚於手│                  │24影卷P8（圖一鄭岳浩與│          │        │
│  │機來源切結書上，偽│                  │圖三吳德全一起來）圖一│          │        │
│  │造成內容係「陳沖仁│                  │、三之人：見嘉民警三字│          │        │
│  │」出售右列手機之私│                  │84402影卷P4吳德全供認 │          │        │
│  │文書即切結書一紙，│                  │，及P8反林明德指認    │          │        │
│  │而後持向杞嘉哲行使│                  │                      │          │        │
│  │，足以生損害於他人│                  │                      │          │        │
│  │。                │                  │                      │          │        │
├─┼─────────┼─────────┼───────────┼─────┼────┤
│20.│林明德、吳德全，於│Ｐ○○            │被害人指認：嘉檢93偵  │          │        │
│  │93 年6月27日下午2 │                  │6724影卷P7反、8（是圖 │          │        │
│  │時30分許，在嘉義市│三星牌手機乙支（序│三即吳德全的人與我對話│          │        │
│  │忠孝路570-4號前行 │號：00000000000000│，圖四林明德的人偷的。│          │        │
│  │竊如右列所示之財物│0號）             │）                    │          │        │
│  │，得手後逃逸。    │價值13500元       │圖三、四之人：見嘉民警│          │        │
│  │                  │                  │三字84402影卷P4吳德全 │          │        │
│  │                  │                  │供認，及P8反林明德之  │          │        │
│  │                  │                  │指認                  │          │        │
├─┼─────────┼─────────┼───────────┼─────┼────┤
││吳德全於93年7月1日│丁○○            │吳德全：陳沖仁簽名是我│          │        │
│  │下午5時許，在嘉義 │                  │簽的                  │          │        │
│  │市○○路258號便便 │K888型手機乙支（序│                      │          │        │
│  │屋冷飲店內行竊如右│號：00000000000000│切結書：嘉刑三字957卷 │          │        │
│  │列所示之財物，得手│6號）             │P74（簽名二枚）       │          │        │
│  │後逃逸，嗣於93.7.5│價值5000元        │                      │          │        │
│  │偽造「陳沖仁」之簽│                  │被害人指認：嘉檢93偵67│          │        │
│  │名二枚於手機來源切│                  │24影卷P8（圖三吳全德偷│          │        │
│  │結書上，偽造成內容│                  │的）                  │          │        │
│  │係「陳沖仁」出售右│                  │                      │          │        │
│  │列手機之私文書即切│                  │圖三之人：見嘉民警三字│          │        │
│  │結書一紙，而後持向│                  │84402影卷P4吳德全之供 │          │        │
│  │杞嘉哲行使，足以生│                  │認，及P8反林明德之供認│          │        │
│  │損害於他人。      │                  │                      │          │        │
├─┼─────────┼─────────┼───────────┼─────┼────┤
││於93年7月初某日某 │己○○            │吳德全：陳沖仁簽名是我│          │        │
│  │時許，在嘉義市嘉義│                  │簽的                  │          │        │
│  │督教醫院內失竊，嗣│T0203型手機乙支（ │                      │          │        │
│  │吳德全於93.7.10偽 │序號：000000000000│切結書：嘉刑三字957卷 │          │        │
│  │造「陳沖仁」之簽名│382號）           │P75（. 簽名二枚）     │          │        │
│  │二枚於手機來源切結│價值5000元        │                      │          │        │
│  │書上，偽造成內容係│                  │                      │          │        │
│  │「陳沖仁」出售右列│                  │                      │          │        │
│  │手機之私文書即切結│                  │                      │          │        │
│  │書一紙，而後持向杞│                  │                      │          │        │
│  │嘉哲行使，足以生損│                  │                      │          │        │
│  │害於他人。        │                  │                      │          │        │
├─┼─────────┼─────────┼───────────┼─────┼────┤
││於93年7月1日下午9 │卯○○            │吳德全：陳沖仁簽名是我│          │        │
│  │時50分許，在嘉義市│                  │簽的                  │          │        │
│  │玉山路247號失竊， │OKYA型手機乙支（序│                      │          │        │
│  │嗣吳德全於93.7.3偽│號：00000000000000│切結書：嘉民警三字8440│          │        │
│  │造「陳沖仁」之簽名│5號）             │2號警影卷P68          │          │        │
│  │二枚於手機來源切結│價值8500 元       │                      │          │        │
│  │書上，偽造成內容係│                  │                      │          │        │
│  │「陳沖仁」出售右列│                  │                      │          │        │
│  │手機之私文書即切結│                  │                      │          │        │
│  │書一紙，而後持向杞│                  │                      │          │        │
│  │嘉哲行使，足以生損│                  │                      │          │        │
│  │害於他人。        │                  │                      │          │        │
├─┼─────────┼─────────┼───────────┼─────┼────┤
││於93年7月2日下午3 │林玉華            │                      │          │        │
│  │時許，在嘉義市林森│                  │                      │          │        │
│  │東路195號失竊。   │MOTORLA牌6610型手 │                      │          │        │
│  │                  │機乙支（序號：3513│                      │          │        │
│  │                  │00000000000號）   │                      │          │        │
│  │                  │價值7500元        │                      │          │        │
├─┼─────────┼─────────┼───────────┼─────┼────┤
││於93年7月8日下午2 │午○○            │吳德全：陳沖仁簽名是我│          │        │
│  │時許，在嘉義市中山│                  │簽的                  │          │        │
│  │路35號失竊，嗣吳德│CG260型手機乙支（ │                      │          │        │
│  │全於93.7.9偽造「陳│序號：000000000000│切結書：嘉民警三字8440│          │        │
│  │沖仁」之簽名二枚於│910號）           │2號警影卷P66反        │          │        │
│  │手機來源切結書上，│價值10000元       │                      │          │        │
│  │偽造成內容係「陳沖│                  │                      │          │        │
│  │仁」出售右列手機之│                  │                      │          │        │
│  │私文書即切結書一紙│                  │                      │          │        │
│  │，而後持向杞嘉哲行│                  │                      │          │        │
│  │使，足以生損害於他│                  │                      │          │        │
│  │人。              │                  │                      │          │        │
├─┼─────────┼─────────┼───────────┼─────┼────┤
││甲○○於93年6月30 │Ｄ○○            │證人蔡佩真：嘉檢93偵  │陳沖仁簽名│§320I、│
│  │日下午5時10分許， │                  │4351影卷P29正、反面（ │二枚      │§216、 │
│  │在南投縣草屯鎮青雲│皮包乙只（內有花旗│甲○○與一名孕婦到草屯│指印二枚  │§210、 │
│  │街34號之「宇眾通訊│、第一、中國信託等│千信通訊行盜刷中信卡二│          │§339I  │
│  │流行館」內行竊黃蕙│銀行信用卡、台灣企│筆，購買二支行動電話，│          │        │
│  │宇所有之皮包一只，│銀信用卡與提款卡、│金額為17510、13905元。│          │        │
│  │嗣與陳惠芳持皮包內│郵局提款卡各乙張，│）                    │          │        │
│  │之信用卡盜刷購買行│新竹商銀信用卡二張│證人方秀燕：嘉檢93偵  │          │        │
│  │動電話二支，其中一│、個人證件與現金70│4315影卷P31（盜刷購得 │          │        │
│  │支行動電話由甲○○│00元，並被盜刷三筆│之手機是甲○○賣我的）│          │        │
│  │於93.7.1賣予方秀燕│金額各為13905、17 │                      │          │        │
│  │；另一支行動電話由│510、9776元）     │被告自認：嘉檢93偵43  │          │        │
│  │吳德全於93.6.30偽 │                  │15影卷P61~65（當日我與│          │        │
│  │造「陳沖仁」之簽名│盜刷17510元購買 │綽號阿如女子至草屯千信│          │        │
│  │二枚於手機來源切結│之SAMSUNG E780序號│通訊行刷卡購買二支手機│          │        │
│  │書上，偽造成內容係│：000000000000000 │）                    │          │        │
│  │「陳沖仁」出售右列│號賣杞嘉哲，杞嘉哲│                      │          │        │
│  │手機之私文書即切結│以15000多元賣給黃 │陳惠芳：嘉檢93偵4315影│          │        │
│  │書一紙，而後持向杞│信昌              │卷P72反（信用卡是俊 │          │        │
│  │嘉哲行使，足以生損│盜刷13905元購買I│生親手交給我的；是俊│          │        │
│  │害於他人。        │N NOSTREAN12300序 │生及吳德全以每天二千元│          │        │
│  │                  │號：00000000000000│代價要我跟他們出去。）│          │        │
│  │                  │9號由甲○○以8000 │                      │          │        │
│  │                  │多元賣給方秀燕    │簽帳單：南投地檢93偵38│          │        │
│  │                  │                  │69影卷P32反，陳惠芳偽 │          │        │
│  │                  │                  │簽Ｄ○○簽名二枚      │          │        │
│  │                  │                  │                      │          │        │
│  │                  │                  │吳德全：陳沖仁簽名是我│          │        │
│  │                  │                  │簽的。                │          │        │
│  │                  │                  │切結書：南投地檢93偵38│          │        │
│  │                  │                  │69影卷P25             │          │        │
├─┼─────────┼─────────┼───────────┼─────┼────┤
││甲○○於93年7月27 │郭詩雨            │被告自認：94上訴302 卷│          │§320I  │
│  │日上午8時15分許， │                  │P93、本院本審卷P75（我│          │        │
│  │在嘉義市○○路48號│三星牌SGH-S308型銀│有參與）              │          │        │
│  │「大凍腳檳榔攤」  │色手機乙支（序號：│                      │          │        │
│  │處行竊如右列所示之│000000000000000號 │被害人指認：嘉市第二分│          │        │
│  │財物，得手後逃逸。│，內含0000000000號│局嘉市警二刑字3421影卷│          │        │
│  │                  │門號SIM卡乙張）   │P7（甲○○當日有去檳榔│          │        │
│  │                  │損失8400元        │攤）                  │          │        │
│  │                  │                  │                      │          │        │
├─┼─────────┼─────────┼───────────┼─────┼────┤
││甲○○於93年4月1日│江羿熹            │被告自認：94上訴302 卷│          │§320I  │
│  │下午1時許，在嘉義 │                  │P90、93；本院本審卷P75│          │        │
│  │市○○○路163號之 │手機乙支（型號、序│（我有參與）          │          │        │
│  │「臺灣檳榔店」店內│號不詳）          │                      │          │        │
│  │行竊如右列所示之財│                  │被告自認：嘉縣警少8343│          │        │
│  │物，得手後逃逸。  │                  │3影卷P1               │          │        │
│  │                  │                  │                      │          │        │
│  │                  │                  │被害人指認：嘉縣警少83│          │        │
│  │                  │                  │433影卷P2反           │          │        │
│  │                  │                  │                      │          │        │
│  │                  │                  │證人江豐依（江羿熹兄）│          │        │
│  │                  │                  │指認：嘉縣警號83433影 │          │        │
│  │                  │                  │卷P4                  │          │        │
│  │                  │                  │                      │          │        │
├─┼─────────┼─────────┼───────────┼─────┼────┤
││甲○○於93年5月25 │林書瑩            │被告自認：94上訴302 卷│          │§320I  │
│  │日下午10時許，在嘉│                  │P90、93；本院本審卷P75│          │        │
│  │義市○○路47號之「│QANTECH牌G500型手 │（我有參與）          │          │        │
│  │金孔雀遊藝場」內行│機乙支            │                      │          │        │
│  │竊如右列所示之財物│價值18000元       │被告自認：嘉市警一刑31│          │        │
│  │，得手後逃逸。    │                  │406影卷P2反（我趁林書 │          │        │
│  │                  │                  │瑩離開櫃台無人時，伸手│          │        │
│  │                  │                  │將之竊走）            │          │        │
│  │                  │                  │                      │          │        │
│  │                  │                  │被害人指認：嘉市警一刑│          │        │
│  │                  │                  │31406影卷P4（手機是客 │          │        │
│  │                  │                  │人甲○○竊取的）      │          │        │
│  │                  │                  │                      │          │        │
├─┼─────────┼─────────┼───────────┼─────┼────┤
││甲○○、吳德全，於│亥○○部分：      │吳德全自認：嘉市市警一│          │§320I  │
│  │93年5月25日中午12 │皮包乙只，內有相關│刑字29865號影卷P1反（ │          │        │
│  │時30分許，在嘉義縣│證件共8張、金融卡2│共犯是甲○○）        │          │        │
│  │民雄鄉豐收村山仔腳│張、各式會員卡2張 │                      │          │        │
│  │111號「向日葵影印 │、現金1700元及美金│                      │          │        │
│  │店」；93年5月27日 │1元               │                      │          │        │
│  │下午5時許嘉義市民 │                  │                      │          │        │
│  │族路783號「千景企 │巳○○部分：      │                      │          │        │
│  │業社」內行竊如右列│車牌號碼OQI-866號 │                      │          │        │
│  │所示之財物，得手後│行車執照與劉博文公│                      │          │        │
│  │逃逸。            │教購買證各乙張    │                      │          │        │
├─┼─────────┼─────────┼───────────┼─────┼────┤
││甲○○於93年4月27 │程振財            │被告自認：94上訴302 卷│          │§320I  │
│  │日下午3時40分許， │                  │P90、93；本院本審卷P75│          │        │
│  │在嘉義市○○○路48│CANON牌十D型（機身│（我有參與）          │          │        │
│  │號處，被害人停放待│號碼0000000000）之│                      │          │        │
│  │修之車號RV-9508自 │單眼數位相機乙台、│相關事證：嘉檢93偵35  │          │        │
│  │用小客車內行竊如右│同牌16乘35倍數鏡頭│90影卷P24~38          │          │        │
│  │列所示之財物，得手│（號碼74042）乙個 │                      │          │        │
│  │後逃逸。          │、國際牌512MB記憶 │                      │          │        │
│  │                  │卡乙張、保護鏡乙個│                      │          │        │
│  │                  │、電池2個，並以   │                      │          │        │
│  │                  │16000 元轉賣李新發│                      │          │        │
├─┼─────────┼─────────┼───────────┼─────┼────┤
││甲○○、吳德全，於│龔振鋒            │被告：90上訴302P94（是│          │§320I  │
│  │93年7月27日下午6時│                  │吳德全偷的，雖我有載他│          │        │
│  │23分許，在嘉義市中│RITZ牌E66型白色手 │去，但不知情）        │          │        │
│  │埔鄉中埔村80之47號│機乙支            │                      │          │        │
│  │「千瑋通訊行」內行│價值3000元        │被害人指認：嘉義中埔分│          │        │
│  │竊如右列所示之財物│                  │局嘉中警三字82274號影 │          │        │
│  │，得手後逃逸。    │                  │卷P3反（吳德全與甲○○│          │        │
│  │                  │                  │一同進入店內，吳德全竊│          │        │
│  │                  │                  │手機，有錄影帶為證）  │          │        │
├─┼─────────┼─────────┼───────────┼─────┼────┤
││鄭岳浩、吳德全，於│洪足滿            │證人杞嘉哲：嘉檢5781影│          │        │
│  │93 年7月13日下午2 │                  │卷P7、8（洪足滿失竊之 │          │        │
│  │時15分許，在嘉義縣│NOKIA牌7200型手機 │手機是鄭岳浩與我談價錢│          │        │
│  │中埔鄉○○村○○路│乙支（序號：353363│後，常玉霞填手機來源切│          │        │
│  │208號旁之「奇緣檳 │000000000號）     │結書）                │          │        │
│  │榔攤」內行竊如右列│價值18890元       │                      │          │        │
│  │所示之財物，得手後│                  │被害人指認：中埔分局嘉│          │        │
│  │逃逸，嗣由常玉霞於│                  │中警三字29999號影卷P10│          │        │
│  │93.7.13簽名出售手 │                  │反（二人來店內，鄭岳浩│          │        │
│  │機予杞嘉哲。      │                  │竊取手機無誤）        │          │        │
│  │                  │                  │                      │          │        │
│  │                  │                  │切結書：中埔分局嘉中警│          │        │
│  │                  │                  │三字29999號影卷P14（常│          │        │
│  │                  │                  │玉霞簽名二枚）        │          │        │
├─┼─────────┼─────────┼───────────┼─────┼────┤
││甲○○，於93年4月 │地○○            │被告自認：94訴19卷P6 6│陳仁鴻簽名│§320I、│
│  │初某時許，在嘉義市│                  │（有陳仁鴻署簽者都是我│二枚      │§216、 │
│  │興達路500號之「瑋 │T191手機乙支（序號│簽的）；本院本審卷P75 │指印二枚  │§210   │
│  │將服飾店」店內行竊│：00 0000000000000│（我有參與）          │          │        │
│  │如右列所示之財物，│號）              │                      │          │        │
│  │得手後逃逸，嗣於  │價值4000元        │切結書：嘉刑三字957卷P│          │        │
│  │93.4.3偽造「陳仁鴻│                  │56（簽名二枚）        │          │        │
│  │」之簽名二枚於手機│                  │                      │          │        │
│  │來源切結書上，偽造│                  │被害人指認：嘉民警三字│          │        │
│  │成內容係「陳仁鴻」│                  │84402號警影卷P8（俊 │          │        │
│  │出售右列手機之私文│                  │生就是當時帶小孩到我店│          │        │
│  │書即切結書一紙，而│                  │內竊手機之人）        │          │        │
│  │後持向杞嘉哲行使，│                  │                      │          │        │
│  │足以生損害於他人。│                  │                      │          │        │
├─┼─────────┼─────────┼───────────┼─────┼────┤
││甲○○，於93年4月6│癸○○            │被告自認：94訴19卷P6 6│陳仁鴻簽名│§320I、│
│  │日上午11時，在嘉義│                  │（有陳仁鴻署簽者都是我│二枚      │§216、 │
│  │市○○路○段355號之│三星牌手機乙支（序│簽的）；本院本審卷P75 │指印二枚  │§210   │
│  │「汽車百貨行」店內│號：00000000000000│（我有參與）、94上訴30│註：與編號│        │
│  │行竊如右列所示之財│1 號）            │2P93（有作此編號行為）│37同一紙切│        │
│  │物，得手後逃逸，嗣│價值8000元        │                      │結書      │        │
│  │於93.4.6偽造「陳仁│                  │切結書：嘉刑三字957卷P│          │        │
│  │鴻」之簽名二枚於手│                  │58（簽名二枚）        │          │        │
│  │機來源切結書上，偽│                  │                      │          │        │
│  │造成內容係「陳仁鴻│                  │被害人指認：嘉民警三字│          │        │
│  │」出售右列手機之私│                  │84402號警影卷P9（俊 │          │        │
│  │文書即切結書一紙，│                  │生就是當時來店欲購物之│          │        │
│  │而後持向杞嘉哲行使│                  │人）                  │          │        │
│  │，足以生損害於他人│                  │                      │          │        │
│  │。                │                  │                      │          │        │
├─┼─────────┼─────────┼───────────┼─────┼────┤
││於93年4月6日下午8 │Ｏ○○            │被告自認：94訴19卷P6 6│陳仁鴻簽名│§216、 │
│  │時許，在嘉義市北社│                  │（有陳仁鴻署簽者都是我│二枚      │§210   │
│  │尾路673之2號住處失│MOTOROLA牌V66型手 │簽的）                │指印二枚  │        │
│  │竊，嗣甲○○於93.4│機乙支（序號：4492│                      │註：與編號│        │
│  │.7 偽造「陳仁鴻」 │00000000000號）   │切結書：嘉刑三字957卷P│38同一切結│        │
│  │之簽名二枚於手機來│價值4000元        │59（簽名二枚）        │書        │        │
│  │源切結書上，偽造成│                  │                      │          │        │
│  │內容係「陳仁鴻」出│                  │                      │          │        │
│  │售右列手機之私文書│                  │                      │          │        │
│  │即切結書一紙，而後│                  │                      │          │        │
│  │持向杞嘉哲行使，足│                  │                      │          │        │
│  │以生損害於他人。  │                  │                      │          │        │
├─┼─────────┼─────────┼───────────┼─────┼────┤
││鄭岳浩，於93年4 月│寅○○            │被告自認：94訴19卷P6 6│陳仁鴻簽名│§216、 │
│  │7日下午3時許，在嘉│                  │（有陳仁鴻署簽者都是我│二枚      │§210   │
│  │義市○○路323號「 │NOKIA牌8850型手機 │簽的）                │指印二枚  │        │
│  │泡沫紅茶店」店內行│乙支（序號：448901│                      │註：與編號│        │
│  │竊如右列所示之財物│000000000號）     │切結書：嘉刑三字957 卷│35同一紙切│        │
│  │，得手後逃逸，嗣由│價值15000元       │P58（簽名二枚）       │結書      │        │
│  │甲○○於93.4.6偽造│                  │                      │          │        │
│  │「陳仁鴻」之簽名二│                  │被害人指認：嘉民警三字│          │        │
│  │枚於手機來源切結書│                  │84402影卷P11（當日鄭岳│          │        │
│  │上，偽造成內容係「│                  │浩曾到我店內買飲料，嗣│          │        │
│  │陳仁鴻」出售右列手│                  │後發現手機不見）      │          │        │
│  │機之私文書即切結書│                  │                      │          │        │
│  │一紙，而後持向杞嘉│                  │                      │          │        │
│  │哲行使，足以生損害│                  │                      │          │        │
│  │於他人。          │                  │                      │          │        │
├─┼─────────┼─────────┼───────────┼─────┼────┤
││鄭岳浩，於93年4 月│Ｈ○○            │被告自認：94訴19卷P6 6│陳仁鴻簽名│§216、 │
│  │7日下午5時許，在嘉│                  │（有陳仁鴻署簽者都是我│二枚      │§210   │
│  │義市中埔鄉阿里山公│OKWAP牌手機乙支（ │簽的）                │指印二枚  │        │
│  │路檳榔總店內行竊如│序號：000000000000│                      │註：與編號│        │
│  │右列所示之財物，得│028號）           │切結書：嘉刑三字957 卷│36同一紙切│        │
│  │手後逃逸，嗣並由│價值7000元        │P59（簽名二枚）       │結書      │        │
│  │俊生於93.4.7偽造「│                  │                      │          │        │
│  │陳仁鴻」之簽名二枚│                  │被害人指認：嘉民警三字│          │        │
│  │於手機來源切結書上│                  │84402影卷P12（鄭岳浩很│          │        │
│  │，偽造成內容係「陳│                  │像是當時向我買飲料之人│          │        │
│  │仁鴻」出售右列手機│                  │，他離開後，手機不見）│          │        │
│  │之私文書即切結書一│                  │                      │          │        │
│  │紙，而後持向杞嘉哲│                  │                      │          │        │
│  │行使，足以生損害於│                  │                      │          │        │
│  │他人。            │                  │                      │          │        │
├─┼─────────┼─────────┼───────────┼─────┼────┤
││甲○○於94年4月18 │壬○○            │被告自認：94訴19卷P6 6│陳仁鴻簽名│§320I、│
│  │日下午4時許，在嘉 │                  │（有陳仁鴻署簽者都是我│二枚      │§216、 │
│  │義市○○○路凍仔腳│OKWAP牌手機乙支（ │簽的）；本院本審卷P75 │指印二枚  │§210   │
│  │檳榔攤內行竊如右列│序號：000000000000│（我有參與）          │          │        │
│  │所示之財物，得手後│028號）           │                      │          │        │
│  │逃逸，嗣於93.4 .19│價值10000元       │切結書：嘉刑三字957卷 │          │        │
│  │偽造「陳仁鴻」之簽│                  │P62（簽名二枚）       │          │        │
│  │名二枚於手機來源切│                  │                      │          │        │
│  │結書上，偽造成內容│                  │                      │          │        │
│  │係「陳仁鴻」出售右│                  │                      │          │        │
│  │列手機之私文書即切│                  │                      │          │        │
│  │結書一紙，而後持向│                  │                      │          │        │
│  │杞嘉哲行使，足以生│                  │                      │          │        │
│  │損害於他人。      │                  │                      │          │        │
├─┼─────────┼─────────┼───────────┼─────┼────┤
││鄭岳浩、吳德全，於│宙○○            │被告自認：94訴19卷P6 6│陳仁鴻簽名│§216、 │
│  │93年5月9日下午5時 │                  │（有陳仁鴻署簽者都是我│二枚      │§210   │
│  │許，在嘉義市○○街│大霸牌5688型手機乙│簽的）                │指印二枚  │        │
│  │64號電腦公司內行竊│支（序號：00000000│                      │註：與編號│        │
│  │如右列所示之財物，│0000000號）       │切結書：嘉刑三字957 卷│14、15同一│        │
│  │得手後逃逸，嗣由│價值10000元       │P64（簽名二枚）       │紙切結書  │        │
│  │俊生於93.5.10偽造 │                  │                      │          │        │
│  │「陳仁鴻」之簽名二│                  │被害人指認：嘉民警三字│          │        │
│  │枚於手機來源切結書│                  │84402影卷P14（鄭岳浩、│          │        │
│  │上，偽造成內容係「│                  │吳德全很像是當天來我店│          │        │
│  │陳仁鴻」出售右列手│                  │內搭訕之人）          │          │        │
│  │機之私文書即切結書│                  │                      │          │        │
│  │一紙，而後持向杞嘉│                  │                      │          │        │
│  │哲行使，足以生損害│                  │                      │          │        │
│  │於他人。          │                  │                      │          │        │
├─┼─────────┼─────────┼───────────┼─────┼────┤
││吳德全、林明德，於│子○○            │吳德全：陳沖仁簽名是我│          │        │
│  │93 年6月5日下午4時│                  │簽的                  │          │        │
│  │許嘉義市○○街61感│OKWAP牌163型手機乙│                      │          │        │
│  │尚時代美髮店內行竊│支（序號：00000000│切結書：嘉刑三字957 卷│          │        │
│  │如右列所示之財物，│0000000號）       │P73（簽名二枚）       │          │        │
│  │得手後逃逸，嗣吳德│價值6900元        │                      │          │        │
│  │全於93.7.3偽造「陳│                  │被害人指認：嘉民警三字│          │        │
│  │沖仁」之簽名二枚於│                  │84402影卷P15（吳德全、│          │        │
│  │手機來源切結書上，│                  │林明德就是當時竊我手機│          │        │
│  │偽造成內容係「陳沖│                  │之人）                │          │        │
│  │仁」出售右列手機之│                  │                      │          │        │
│  │私文書即切結書一紙│                  │                      │          │        │
│  │，而後持向杞嘉哲行│                  │                      │          │        │
│  │使，足以生損害於他│                  │                      │          │        │
│  │人。              │                  │                      │          │        │
├─┼─────────┼─────────┼───────────┼─────┼────┤
││甲○○、吳德全，於│Ｎ○○            │被告自認：94訴19卷P6 6│陳仁鴻簽名│§320I、│
│  │93 年6月15日下午3 │                  │（有陳仁鴻署簽者都是我│二枚      │§216、 │
│  │時許雲林縣西螺鎮振│三星牌T508型手機乙│簽的）                │指印二枚  │§210   │
│  │興路233號前玉凌瓏 │支（序號：00000000│                      │註：與編號│        │
│  │檳榔攤買飲料，行竊│0000000號）       │切結書：嘉民警三字8440│43同一紙切│        │
│  │如右列所示之財物，│價值9500元        │2號警影卷P68反        │結書      │        │
│  │得手後逃逸，嗣由│                  │                      │          │        │
│  │俊生於93.6.21偽造 │                  │被害人指認：嘉民警三字│          │        │
│  │「陳仁鴻」之簽名二│                  │84402號警影卷P16（俊│          │        │
│  │枚於手機來源切結書│                  │生、吳德全是當時手機失│          │        │
│  │上，偽造成內容係「│                  │竊時，到店內買飲料之人│          │        │
│  │陳仁鴻」出售右列手│                  │）                    │          │        │
│  │機之私文書即切結書│                  │                      │          │        │
│  │一紙，而後持向杞嘉│                  │                      │          │        │
│  │哲行使，足以生損害│                  │                      │          │        │
│  │於他人。          │                  │                      │          │        │
├─┼─────────┼─────────┼───────────┼─────┼────┤
││甲○○、吳德全，於│辰○○            │被告自認：94訴19卷P66 │陳仁鴻簽名│§320I、│
│  │93 年6月21日下午4 │                  │（有陳鴻署簽者都是我簽│二枚      │§216、 │
│  │時27 分許嘉義縣民 │國際牌G50型手機乙 │的）；嘉民警三字84402 │指印二枚  │§210   │
│  │雄鄉○○路○段188號│支（序號：00000000│號警影卷P1（偷二支手機│註：與編號│        │
│  │允賀貿易行行竊如右│0000000號）       │，一支國際牌，一支諾基│42同一紙切│        │
│  │列所示之財物，得手│價值：            │亞3120）              │結書      │        │
│  │後逃逸，嗣由甲○○│NOKIA牌3120型手機 │                      │          │        │
│  │於93.6.21偽造「陳 │乙支（序號：353367│切結書：嘉民警三字8440│          │        │
│  │仁鴻」之簽名二枚於│000000000號）     │2號警影卷P68反        │          │        │
│  │手機來源切結書上，│價值7000元        │                      │          │        │
│  │偽造成內容係「陳仁│                  │被害人指認：嘉民警三字│          │        │
│  │鴻」出售右列手機之│                  │84402號警影卷P19（很像│          │        │
│  │私文書即切結書一紙│                  │是當日來店欲買手機之人│          │        │
│  │，而後持向杞嘉哲行│                  │，吳德全很像陪同一起來│          │        │
│  │使，足以生損害於他│                  │之人）                │          │        │
│  │人。              │                  │                      │          │        │
│  │                  │                  │                      │          │        │
├─┼─────────┼─────────┼───────────┼─────┼────┤
││吳德全、甲○○二人│戌○○            │被害人指認：嘉民警三字│          │§320I  │
│  │，於93年6月23日中 │                  │84402號警影卷P20反面（│          │        │
│  │午，在「石來運轉」│NOKIA牌8310型手機 │甲○○借故買佛珠，吳德│          │        │
│  │店內行竊如右列所示│乙支（序號：350700│全趁機偷皮包、手機）  │          │        │
│  │之財物，得手後逃逸│000000000號）     │                      │          │        │
│  │。                │價值7000元        │                      │          │        │
│  │                  │另有皮包（內財物價│                      │          │        │
│  │                  │值6000元）、天珠一│                      │          │        │
│  │                  │條                │                      │          │        │
│  │                  │共損失13000元     │                      │          │        │
├─┼─────────┼─────────┼───────────┼─────┼────┤
││吳德全，於93年6月 │庚○○○          │吳德全：陳明仁簽名是我│          │        │
│  │23 日下午4時許嘉義│                  │簽的                  │          │        │
│  │市○○路259號之「 │MOTOROLA牌V290型手│                      │          │        │
│  │泡沫紅茶」店內行竊│機乙支（序號：35  │切結書：嘉民警三字8440│          │        │
│  │如右列所示之財物，│0000000000000號） │2號警影卷P68          │          │        │
│  │得手後逃逸，嗣吳德│價值5000元        │                      │          │        │
│  │全於93.6.1 6偽造「│                  │被害人指認：嘉民警三字│          │        │
│  │陳明仁」之簽名二枚│                  │84402影卷P22（吳德全很│          │        │
│  │於手機來源切結書上│                  │像是當天借故買一杯紅茶│          │        │
│  │，偽造成內容係「陳│                  │，並與一胖胖男子與我搭│          │        │
│  │明仁」出售右列手機│                  │訕聊天，趁我不注意時竊│          │        │
│  │之私文書即切結書一│                  │走手機之人）          │          │        │
│  │紙，而後持向杞嘉哲│                  │                      │          │        │
│  │行使，足以生損害於│                  │                      │          │        │
│  │他人。            │                  │                      │          │        │
├─┼─────────┼─────────┼───────────┼─────┼────┤
││甲○○，於93年4月 │Ｇ○○            │被告自認：94訴19卷P6  │陳仁鴻簽名│§320I、│
│  │24日上午11時許，在│                  │6（有陳仁鴻署簽者都是 │二枚      │§216、 │
│  │雲林縣斗南鎮○○路│BENQ牌手機乙支（序│我簽的）              │指印二枚  │§210   │
│  │148號「順安堂國術 │號：00000000000000│                      │          │        │
│  │館」內行竊如右列所│5號）             │切結書：嘉民警三字8440│          │        │
│  │示之財物，得手後逃│價值8000元        │2號警影卷P70反        │          │        │
│  │逸，嗣於93.6.24偽 │                  │                      │          │        │
│  │造「陳仁鴻」之簽名│                  │被害人指認：嘉民警三字│          │        │
│  │二枚於手機來源切結│                  │84402號警影卷P23（俊│          │        │
│  │書上，偽造成內容係│                  │生很像是當天來店整復之│          │        │
│  │「陳仁鴻」出售右列│                  │人，後發現手機不見）  │          │        │
│  │手機之私文書即切結│                  │                      │          │        │
│  │書一紙，而後持向杞│                  │                      │          │        │
│  │嘉哲行使，足以生損│                  │                      │          │        │
│  │害於他人。        │                  │                      │          │        │
├─┼─────────┼─────────┼───────────┼─────┼────┤
││甲○○、吳德全，於│Ｊ○○            │被告自認：94訴19卷P6 6│陳仁鴻簽名│§320I、│
│  │93年6月30日中午12 │                  │（有陳仁鴻署簽者都是我│二枚      │§216、 │
│  │時18分許，在嘉義市│三星牌手機乙支（序│簽的）、嘉民警三字8440│指印二枚  │§210   │
│  │新生路475號「興田 │號：00000000000000│2 影卷P1、2           │          │        │
│  │國際集團」行竊如右│6 號）            │                      │          │        │
│  │列所示之財物，得手│價值15000元       │切結書：嘉刑三字957 卷│          │        │
│  │後逃逸，嗣由甲○○│                  │P71（簽名二枚）       │          │        │
│  │於93.6.30偽造「陳 │                  │                      │          │        │
│  │仁鴻」之簽名二枚於│                  │被害人指認：嘉民警三字│          │        │
│  │手機來源切結書上，│                  │84402號警影卷P24（是│          │        │
│  │偽造成內容係「陳仁│                  │俊生、吳德全二人行竊）│          │        │
│  │鴻」出售右列手機之│                  │                      │          │        │
│  │私文書即切結書一紙│                  │                      │          │        │
│  │，而後持向杞嘉哲行│                  │                      │          │        │
│  │使，足以生損害於他│                  │                      │          │        │
│  │人。              │                  │                      │          │        │
├─┼─────────┼─────────┼───────────┼─────┼────┤
││鄭岳浩、吳德全，於│Ｆ○○            │吳德全：陳沖仁簽名是我│          │        │
│  │93 年7月2日下午7時│                  │簽的                  │          │        │
│  │許，在嘉義市○○路│手機乙支（序號：35│                      │          │        │
│  │55 號之南北第七家 │0000000000000號） │切結書：嘉刑三字957 卷│          │        │
│  │冷飲店行竊如右列所│價值7000元        │P73（簽名二枚）       │          │        │
│  │示之財物，得手後逃│                  │                      │          │        │
│  │逸，嗣由吳德全於  │                  │被害人指認：嘉民警三字│          │        │
│  │93.7.3偽造「陳沖仁│                  │84402號影卷P48（是鄭岳│          │        │
│  │」之簽名二枚於手機│                  │浩、吳德全二人）      │          │        │
│  │來源切結書上，偽造│                  │                      │          │        │
│  │成內容係「陳沖仁」│                  │                      │          │        │
│  │出售右列手機之私文│                  │                      │          │        │
│  │書即切結書一紙，而│                  │                      │          │        │
│  │後持向杞嘉哲行使，│                  │                      │          │        │
│  │足以生損害於他人。│                  │                      │          │        │
├─┼─────────┼─────────┼───────────┼─────┼────┤
││吳德全，於93年7 月│Ａ○○            │吳德全：陳沖仁簽名是我│          │        │
│  │5日下午10時許，在 │                  │簽的                  │          │        │
│  │嘉義市○○路107號 │BENQ牌手機乙支（序│                      │          │        │
│  │之「滴答滴服飾店」│號：00000000000000│切結書：嘉刑三字957卷P│          │        │
│  │店內行竊如右列所示│5 號）            │75（. 簽名二枚）      │          │        │
│  │之財物，得手後逃逸│價值6000元        │                      │          │        │
│  │，嗣於93.7.6偽造「│                  │                      │          │        │
│  │陳沖仁」之簽名二枚│                  │                      │          │        │
│  │於手機來源切結書上│                  │                      │          │        │
│  │，偽造成內容係「陳│                  │                      │          │        │
│  │沖仁」出售右列手機│                  │                      │          │        │
│  │之私文書即切結書一│                  │                      │          │        │
│  │紙，而後持向杞嘉哲│                  │                      │          │        │
│  │行使，足以生損害於│                  │                      │          │        │
│  │他人。            │                  │                      │          │        │
├─┼─────────┼─────────┼───────────┼─────┼────┤
││吳德全，於93年7月6│玄○○            │吳德全：陳沖仁簽名是我│          │        │
│  │日下午2時許，在嘉 │                  │簽的                  │          │        │
│  │義市○○路45號之「│三星牌T508型手機乙│                      │          │        │
│  │星戰遊藝場」內行竊│支（序號：00000000│切結書：嘉刑三字957卷P│          │        │
│  │如右列所示之財物，│0000000號）       │76（. 簽名二枚）      │          │        │
│  │得手後逃逸，嗣於  │價值9000元        │                      │          │        │
│  │93.7.6偽造「陳沖仁│                  │                      │          │        │
│  │」之簽名二枚於手機│                  │                      │          │        │
│  │來源切結書上，偽造│                  │                      │          │        │
│  │成內容係「陳沖仁」│                  │                      │          │        │
│  │出售右列手機之私文│                  │                      │          │        │
│  │書即切結書一紙，而│                  │                      │          │        │
│  │後持向杞嘉哲行使，│                  │                      │          │        │
│  │足以生損害於他人。│                  │                      │          │        │
├─┼─────────┼─────────┼───────────┼─────┼────┤
││鄭岳浩、吳德全於93│午○○            │吳德全：陳沖仁簽名是我│          │        │
│  │年7月8日下午2時許 │                  │簽的                  │          │        │
│  │，在嘉義市○○路35│LG牌260型手機乙支 │                      │          │        │
│  │號之「恆采國際企業│（序號：0000000000│切結書：嘉刑三字957卷P│          │        │
│  │有限公司」行竊如右│91910號）         │75（. 簽名二枚）      │          │        │
│  │列所示之財物，得手│價值10000元       │                      │          │        │
│  │後逃逸，嗣吳德全於│                  │被害人指認：嘉民警三字│          │        │
│  │93.79偽造「陳沖仁 │                  │84402影卷P48反        │          │        │
│  │」之簽名二枚於手機│                  │                      │          │        │
│  │來源切結書上，偽造│                  │                      │          │        │
│  │成內容係「陳沖仁」│                  │                      │          │        │
│  │出售右列手機之私文│                  │                      │          │        │
│  │書即切結書一紙，而│                  │                      │          │        │
│  │後持向杞嘉哲行使，│                  │                      │          │        │
│  │足以生損害於他人。│                  │                      │          │        │
├─┼─────────┼─────────┼───────────┼─────┼────┤
││林明德、吳德全，於│丑○○            │吳德全自認：嘉民警三字│          │        │
│  │93 年7月10日下午7 │                  │84402影卷P3（我與林明 │          │        │
│  │時許，在嘉義市垂楊│GD66型手機乙支（序│德一起竊取手機）      │          │        │
│  │路36之6號「小荳荳 │號：00000000000000│                      │          │        │
│  │愛犬美容工作室」內│8 號）            │被害人指認：嘉民警三字│          │        │
│  │行竊如右列所示之財│價值11000元       │84402號警影卷P29反（就│          │        │
│  │物，得手後逃逸，嗣│                  │是吳德全進入我店內之人│          │        │
│  │常玉霞於93.7.10簽 │                  │）、P49（吳德全、林明 │          │        │
│  │名出售手機予杞嘉哲│                  │德二人）              │          │        │
│  │。                │                  │                      │          │        │
│  │                  │                  │簽：常玉霞            │          │        │
│  │                  │                  │切結書：嘉民警三字8440│          │        │
│  │                  │                  │ 2號警影卷P66反       │          │        │
├─┼─────────┼─────────┼───────────┼─────┼────┤
││於93年7月13日下午1│詹婷?             │被告自認：94訴19卷P6 6│陳仁鴻簽名│§216、 │
│  │時許，在嘉義縣鹿草│                  │（有陳仁鴻署簽者都是我│二枚      │§210   │
│  │鄉西井村421之2號檳│OKWAP牌手機乙支（ │簽的）                │指印一枚  │        │
│  │榔攤失竊，嗣由俊│序號：000000000000│                      │          │        │
│  │生於93.7.13偽造「 │595號）           │切結書：嘉刑三字957 卷│          │        │
│  │陳仁鴻」之簽名二枚│價值7000元        │P78（. 簽名二枚）     │          │        │
│  │於手機來源切結書上│                  │                      │          │        │
│  │，偽造成內容係「陳│                  │                      │          │        │
│  │仁鴻」出售右列手機│                  │                      │          │        │
│  │之私文書即切結書一│                  │                      │          │        │
│  │紙，而後持向杞嘉哲│                  │                      │          │        │
│  │行使，足以生損害於│                  │                      │          │        │
│  │他人。            │                  │                      │          │        │
├─┼─────────┼─────────┼───────────┼─────┼────┤
││於93年7月13日下午1│申○○            │吳德全：陳沖仁簽名是我│          │        │
│  │1時，在嘉義縣中埔 │                  │簽的                  │          │        │
│  │鄉○里○路紅玫瑰理│NOKIA牌6610型手機 │                      │          │        │
│  │容院」店內失竊，嗣│乙支（序號：351350│切結書：嘉民警三字8440│          │        │
│  │吳德全於93.7.14偽 │ 000000000號）    │2號警影卷P66反        │          │        │
│  │造「陳沖仁」之簽名│價值5000元        │                      │          │        │
│  │二枚於手機來源切結│                  │                      │          │        │
│  │書上，偽造成內容係│                  │                      │          │        │
│  │「陳沖仁」出售右列│                  │                      │          │        │
│  │手機之私文書即切結│                  │                      │          │        │
│  │書一紙，而後持向杞│                  │                      │          │        │
│  │嘉哲行使，足以生損│                  │                      │          │        │
│  │害於他人。        │                  │                      │          │        │
├─┼─────────┼─────────┼───────────┼─────┼────┤
││甲○○、吳德全於93│Ｑ○○            │被害人指認：嘉民警三字│          │§320I  │
│  │年7月15日下午3時30│                  │84402號警影卷P32反（│          │        │
│  │分許，在嘉義市南京│手機乙支（序號：35│俊生故意將我騙開，吳德│          │        │
│  │路84號小博士遊藝場│0000000000000號） │全趁機偷竊）、P49反（ │          │        │
│  │內行竊如右列所示之│價值10000元皮包， │是甲○○、吳德全二人）│          │        │
│  │財物，得手後逃逸。│內有：皮夾、三枚印│                      │          │        │
│  │                  │章、身份證、駕照  │                      │          │        │
├─┼─────────┼─────────┼───────────┼─────┼────┤
││吳德全於93年7月20 │Ｂ○○            │被告自認：94訴19卷P6 6│陳仁鴻簽名│§216、 │
│  │日下午8時30分許， │三星牌T5088型手機 │（有陳仁鴻署押者都是我│二枚      │§210   │
│  │在嘉義縣朴子市山通│乙支（序號：351309│簽的）                │指印一枚  │        │
│  │路190號全虹通信行 │ 000000000號）    │                      │          │        │
│  │內行竊如右列所示之│價值12000元       │切結書：嘉民警三字8440│          │        │
│  │財物，得手後逃逸，│                  │  2 號警影卷P67       │          │        │
│  │嗣甲○○於93.7.21 │                  │                      │          │        │
│  │偽造「陳仁鴻」之簽│                  │被害人指認：嘉民警三字│          │        │
│  │名二枚於手機來源切│                  │84402號警影卷P33反（吳│          │        │
│  │結書上，偽造成內容│                  │德全就是當時竊手機之人│          │        │
│  │係「陳仁鴻」出售右│                  │）、P50（吳德全）     │          │        │
│  │列手機之私文書即切│                  │                      │          │        │
│  │結書一紙，而後持向│                  │                      │          │        │
│  │杞嘉哲行使，足以生│                  │                      │          │        │
│  │損害於他人。      │                  │                      │          │        │
├─┼─────────┼─────────┼───────────┼─────┼────┤
││甲○○於93年7月23 │黃○○            │被告自認：94訴19卷P6 6│陳仁鴻簽名│§320I、│
│  │日上午10時許，在嘉│                  │（有陳仁鴻署簽者都是我│二枚      │§216、 │
│  │義縣竹崎鄉頂蘇59-3│3268型手機乙支（序│簽的）；本院本審卷P75 │指印一枚  │§210   │
│  │號之三協和汽車修護│號：00000000000000│（我有參與）          │          │        │
│  │廠行竊如右列所示之│8號）             │                      │          │        │
│  │財物，得手後逃逸，│價值4000元        │切結書：嘉刑三字957卷 │          │        │
│  │嗣於93.7.23偽造「 │                  │  P79（. 簽名二枚）   │          │        │
│  │陳仁鴻」之簽名二枚│                  │                      │          │        │
│  │於手機來源切結書上│                  │                      │          │        │
│  │，偽造成內容係「陳│                  │                      │          │        │
│  │仁鴻」出售右列手機│                  │                      │          │        │
│  │之私文書即切結書一│                  │                      │          │        │
│  │紙，而後持向杞嘉哲│                  │                      │          │        │
│  │行使，足以生損害於│                  │                      │          │        │
│  │他人。            │                  │                      │          │        │
├─┼─────────┼─────────┼───────────┼─────┼────┤
││吳德全、甲○○，於│Ｅ○○            │被告自認：94訴19卷P6 6│陳仁鴻簽名│§320I、│
│  │93 年7月27日下午3 │                  │（有陳仁鴻署簽者都是我│二枚      │§216、 │
│  │時許，在嘉義市宣信│NOKIA牌7250型手機 │簽的）                │指印一枚  │§210   │
│  │街雙信超商店內行竊│乙支（序號：351346│                      │          │        │
│  │如右列所示之財物，│000000000號）     │切結書：嘉刑三字957 卷│          │        │
│  │得手後逃逸，嗣俊│價值7000元        │P79（. 簽名二枚）     │          │        │
│  │生於93.7.27偽造「 │                  │                      │          │        │
│  │陳仁鴻」之簽名二枚│                  │被害人指認：嘉民警三字│          │        │
│  │於手機來源切結書上│                  │84402號警影卷P35反（│          │        │
│  │，偽造成內容係「陳│                  │俊生、吳德全就是當時來│          │        │
│  │仁鴻」出售右列手機│                  │我超商之人）、P50反、5│          │        │
│  │之私文書即切結書一│                  │1（甲○○、吳德全， │          │        │
│  │紙，而後持向杞嘉哲│                  │俊生很像賣我手機的人）│          │        │
│  │行使，足以生損害於│                  │                      │          │        │
│  │他人。            │                  │                      │          │        │
└─┴─────────┴─────────┴───────────┴─────┴────┘
附表二：依據附表一被告承認犯罪之事實
┌─┬─────────┬─────────┬───────────┬─────┬────┐
│編│犯罪事實          │被害人及          │事  證                │本案應沒收│被告所犯│
│號│                  │竊取物品、        │（詳細證詞見附表四）  │之偽造署押│法條    │
│  │                  │價值              │                      │          │（刑法）│
├─┼─────────┼─────────┼───────────┼─────┼────┤
│5.│於93年4月初某日下 │酉○○            │被告自認：94訴19卷P6 6│陳仁鴻簽名│§216、 │
│  │午5時許台南縣白河 │                  │（有陳仁鴻署簽者都是我│二枚      │§210   │
│  │鎮○○路98號失竊，│三星牌T108型手機乙│簽的）                │指印二枚  │        │
│  │嗣甲○○於93.4.12 │支（序號：00000000│                      │註：與編號│        │
│  │偽造「陳仁鴻」之簽│0000000號）       │切結書：嘉刑三字957卷 │13同一紙切│        │
│  │名二枚於手機來源切│價值5000元        │P60（簽名二枚）       │結書      │        │
│  │結書上，偽造成內容│                  │                      │          │        │
│  │係「陳仁鴻」出售右│                  │                      │          │        │
│  │列手機之私文書即切│                  │                      │          │        │
│  │結書一紙，而後持向│                  │                      │          │        │
│  │杞嘉哲行使，足以生│                  │                      │          │        │
│  │損害於他人。      │                  │                      │          │        │
├─┼─────────┼─────────┼───────────┼─────┼────┤
│7.│於93年5月中旬某日 │乙○○            │被告自認：94上訴302卷P│陳仁鴻簽名│§320I、│
│  │上午9時30分許，在 │                  │90（我是在同一時、地竊│二枚      │§216、 │
│  │嘉義市○○路58號失│NOKIA牌3315型手機 │取編號7、16兩支手機） │指印二枚  │§210   │
│  │竊，嗣甲○○於93.5│乙支（序號：350995│；94訴19卷P66（有陳仁 │註：與編號│        │
│  │.24 偽造「陳仁鴻」│000000000號）     │鴻署簽者都是我簽的）  │17同一紙切│        │
│  │之簽名二枚於手機來│價值3000元        │                      │結書      │        │
│  │源切結書上，偽造成│                  │切結書：嘉刑三字957卷 │          │        │
│  │內容係「陳仁鴻」出│                  │P65（簽名二枚）       │          │        │
│  │售右列手機之私文書│                  │                      │          │        │
│  │即切結書一紙，而後│                  │                      │          │        │
│  │持向杞嘉哲行使，足│                  │                      │          │        │
│  │以生損害於他人。  │                  │                      │          │        │
├─┼─────────┼─────────┼───────────┼─────┼────┤
│8.│於93年6月初某日上 │Ｃ○○            │被告自認：94訴19卷P6 6│陳仁鴻簽名│§216、 │
│  │午11時30分許，在嘉│                  │（有陳仁鴻署簽者都是我│二枚      │§210   │
│  │義縣大林鎮○○路16│西門子牌SL55型手機│簽的）                │指印二枚  │        │
│  │號失竊，嗣甲○○於│（序號：0000000000│                      │註：與編號│        │
│  │93.6.14偽造「陳仁 │78081號）         │切結書：嘉刑三字957 卷│18同一紙切│        │
│  │鴻」之簽名二枚於手│價值9000元        │P66（簽名二枚）       │結書      │        │
│  │機來源切結書上，偽│                  │                      │          │        │
│  │造成內容係「陳仁鴻│                  │                      │          │        │
│  │」出售右列手機之私│                  │                      │          │        │
│  │文書即切結書一紙，│                  │                      │          │        │
│  │而後持向杞嘉哲行使│                  │                      │          │        │
│  │，足以生損害於他人│                  │                      │          │        │
│  │。                │                  │                      │          │        │
├─┼─────────┼─────────┼───────────┼─────┼────┤
│13.│於93年4月10日下午2│Ｋ○○            │被告自認：94訴19卷P6 6│陳仁鴻簽名│§216、 │
│  │時許，在嘉義市新民│                  │（有陳仁鴻署簽者都是我│二枚      │§210   │
│  │路與垂楊路口處失竊│BENQ牌S620型手機乙│簽的）                │指印二枚  │        │
│  │，嗣甲○○於93.4.1│支（序號：00000000│                      │註：與編號│        │
│  │2偽造「陳仁鴻」之 │0000000號）       │切結書：嘉刑三字957 卷│5同一紙切 │        │
│  │簽名二枚於手機來源│價值3000元        │P60（簽名二枚）       │結書      │        │
│  │切結書上，偽造成內│                  │                      │          │        │
│  │容係「陳仁鴻」出售│                  │                      │          │        │
│  │右列手機之私文書即│                  │                      │          │        │
│  │切結書一紙，而後持│                  │                      │          │        │
│  │向杞嘉哲行使，足以│                  │                      │          │        │
│  │生損害於他人。    │                  │                      │          │        │
├─┼─────────┼─────────┼───────────┼─────┼────┤
│14.│於93年4月30日下午8│Ｌ○○            │被告自認：94訴19卷P6 6│陳仁鴻簽名│§216、 │
│  │時10分許，在嘉義市│                  │（有陳仁鴻署簽者都是我│二枚      │§210   │
│  │友愛路152號失竊， │三星牌T108型手機乙│簽的）                │指印二枚  │        │
│  │嗣甲○○於93.5.10 │支（序號：00000000│                      │註：與編號│        │
│  │偽造「陳仁鴻」之簽│0000000號）       │切結書：嘉刑三字957 卷│15、40同一│        │
│  │名二枚於手機來源切│價值7500 元       │P64（簽名二枚）       │紙切結書  │        │
│  │結書上，偽造成內容│                  │                      │          │        │
│  │係「陳仁鴻」出售右│                  │                      │          │        │
│  │列手機之私文書即切│                  │                      │          │        │
│  │結書一紙，而後持向│                  │                      │          │        │
│  │杞嘉哲行使，足以生│                  │                      │          │        │
│  │損害於他人。      │                  │                      │          │        │
├─┼─────────┼─────────┼───────────┼─────┼────┤
│15.│於93年5月2日下午8 │Ｉ○○            │被告自認：94訴19卷P6 6│陳仁鴻簽名│§216、 │
│  │時30分許，在嘉義市│                  │（有陳仁鴻署簽者都是我│二枚      │§210   │
│  │永和街39號前失竊，│某牌N530I型手機乙 │簽的）                │指印二枚  │        │
│  │嗣甲○○於93.5.10 │支（序號：00000000│                      │註：與編號│        │
│  │偽造「陳仁鴻」之簽│0000000號）       │切結書：嘉刑三字957 卷│14、50同一│        │
│  │名二枚於手機來源切│價值4500元        │P64（簽名二枚）       │紙切結書  │        │
│  │結書上，偽造成內容│                  │                      │          │        │
│  │係「陳仁鴻」出售右│                  │                      │          │        │
│  │列手機之私文書即切│                  │                      │          │        │
│  │結書一紙，而後持向│                  │                      │          │        │
│  │杞嘉哲行使，足以生│                  │                      │          │        │
│  │損害於他人。      │                  │                      │          │        │
├─┼─────────┼─────────┼───────────┼─────┼────┤
│16.│甲○○，於93年5月 │乙○○            │被告自認：94上訴302卷P│          │§320I  │
│  │16日上午10時許，在│                  │90（我是在同一時、地竊│          │        │
│  │嘉義市○○路56號行│NOKIA牌3610型手機 │取編號7、16兩支手機） │          │        │
│  │竊如右列所示之財物│乙支（序號：350884│                      │          │        │
│  │，得手後逃逸。    │000000000號）     │                      │          │        │
│  │                  │價值5000元        │                      │          │        │
├─┼─────────┼─────────┼───────────┼─────┼────┤
│17.│於93年5月16日上午 │辛○○            │被告自認：94訴19卷P6 6│陳仁鴻簽名│§216、 │
│  │10時許，在嘉義市中│                  │（有陳仁鴻署簽者都是我│二枚      │§210   │
│  │興路58號失竊，嗣│ NOKIA牌8250型手機│簽的）                │指印二枚  │        │
│  │俊生於93.5.24偽造 │乙支（序號：350887│                      │註：與編號│        │
│  │「陳仁鴻」之簽名二│000000000號）     │切結書：嘉刑三字957 卷│7同一紙切 │        │
│  │枚於手機來源切結書│價值6000元        │P65（簽名二枚）（按切 │結書      │        │
│  │上，偽造成內容係「│                  │結書序號載為00000000  │          │        │
│  │陳仁鴻」出售右列手│                  │0000000號）           │          │        │
│  │機之私文書即切結書│                  │                      │          │        │
│  │一紙，而後持向杞嘉│                  │                      │          │        │
│  │哲行使，足以生損害│                  │                      │          │        │
│  │於他人。          │                  │                      │          │        │
├─┼─────────┼─────────┼───────────┼─────┼────┤
│18.│於93年6月8日上午11│天○○            │被告自認：94訴19卷P6 6│陳仁鴻簽名│§216、 │
│  │時，在嘉義市吳鳳北│                  │（有陳仁鴻署簽者都是我│二枚      │§210   │
│  │路上之石獅檳榔攤上│國際牌GD050型手機 │簽的）                │指印二枚  │        │
│  │失竊，嗣甲○○於93│乙支（序號：351909│                      │註：與編號│        │
│  │.6.14 偽造「陳仁鴻│000000000號）     │切結書：嘉刑三字957 卷│8同一紙切 │        │
│  │」之簽名二枚於手機│價值1000元        │P66（簽名二枚）       │結書      │        │
│  │來源切結書上，偽造│                  │                      │          │        │
│  │成內容係「陳仁鴻」│                  │                      │          │        │
│  │出售右列手機之私文│                  │                      │          │        │
│  │書即切結書一紙，而│                  │                      │          │        │
│  │後持向杞嘉哲行使，│                  │                      │          │        │
│  │足以生損害於他人。│                  │                      │          │        │
├─┼─────────┼─────────┼───────────┼─────┼────┤
││甲○○於93年6月30 │Ｄ○○            │證人蔡佩真：嘉檢93偵  │          │§320I、│
│  │日下午5時10分許， │                  │4351影卷P29正、反面（ │          │§216、 │
│  │在南投縣草屯鎮青雲│皮包乙只（內有花旗│甲○○與一名孕婦到草屯│          │§210、 │
│  │街34號之「宇眾通訊│、第一、中國信託等│千信通訊行盜刷中信卡二│          │§339I  │
│  │流行館」內行竊黃蕙│銀行信用卡、台灣企│筆，購買二支行動電話，│          │        │
│  │宇所有之皮包一只，│銀信用卡與提款卡、│金額為17510、13905元。│          │        │
│  │嗣與陳惠芳持皮包內│郵局提款卡各乙張，│）                    │          │        │
│  │之信用卡盜刷購買行│新竹商銀信用卡二張│證人方秀燕：嘉檢93偵  │          │        │
│  │動電話二支，其中一│、個人證件與現金70│4315影卷P31（盜刷購得 │          │        │
│  │支行動電話由甲○○│00元，並被盜刷三筆│之手機是甲○○賣我的）│          │        │
│  │於93.7.1賣予方秀燕│金額各為13905、17 │                      │          │        │
│  │；另一支行動電話由│510、9776元）     │被告自認：嘉檢93偵43  │          │        │
│  │吳德全於93.6.30偽 │                  │15影卷P61~65（當日我與│          │        │
│  │造「陳沖仁」之簽名│盜刷17510元購買 │綽號阿如女子至草屯千信│          │        │
│  │二枚於手機來源切結│之SAMSUNG E780序號│通訊行刷卡購買二支手機│          │        │
│  │書上，偽造成內容係│：000000000000000 │）                    │          │        │
│  │「陳沖仁」出售右列│號賣杞嘉哲，杞嘉哲│                      │          │        │
│  │手機之私文書即切結│以15000多元賣給黃 │陳惠芳：嘉檢93偵4315影│          │        │
│  │書一紙，而後持向杞│信昌              │卷P72反（信用卡是俊 │          │        │
│  │嘉哲行使，足以生損│盜刷13905元購買I│生親手交給我的；是俊│          │        │
│  │害於他人。        │N NOSTREAN12300序 │生及吳德全以每天二千元│          │        │
│  │                  │號：00000000000000│代價要我跟他們出去。）│          │        │
│  │                  │9號由甲○○以8000 │                      │          │        │
│  │                  │多元賣給方秀燕    │簽帳單：南投地檢93偵38│          │        │
│  │                  │                  │69影卷P32反，陳惠芳偽 │          │        │
│  │                  │                  │簽Ｄ○○簽名二枚      │          │        │
│  │                  │                  │                      │          │        │
│  │                  │                  │吳德全：陳沖仁簽名是我│          │        │
│  │                  │                  │簽的。                │          │        │
│  │                  │                  │切結書：南投地檢93偵38│          │        │
│  │                  │                  │69影卷P25             │          │        │
├─┼─────────┼─────────┼───────────┼─────┼────┤
││甲○○於93年7月27 │郭詩雨            │被告自認：94上訴302 卷│          │§320I  │
│  │日上午8時15分許， │                  │P93、本院本審卷P75（我│          │        │
│  │在嘉義市○○路48號│三星牌SGH-S308型銀│有參與）              │          │        │
│  │「大凍腳檳榔攤」  │色手機乙支（序號：│                      │          │        │
│  │處行竊如右列所示之│000000000000000號 │被害人指認：嘉市第二分│          │        │
│  │財物，得手後逃逸。│，內含0000000000號│局嘉市警二刑字3421影卷│          │        │
│  │                  │門號SIM卡乙張）   │P7（甲○○當日有去檳榔│          │        │
│  │                  │損失8400元        │攤）                  │          │        │
│  │                  │                  │                      │          │        │
├─┼─────────┼─────────┼───────────┼─────┼────┤
││甲○○於93年4月1日│江羿熹            │被告自認：94上訴302 卷│          │§320I  │
│  │下午1時許，在嘉義 │                  │P90、93；本院本審卷P75│          │        │
│  │市○○○路163號之 │手機乙支（型號、序│（我有參與）          │          │        │
│  │「臺灣檳榔店」店內│號不詳）          │                      │          │        │
│  │行竊如右列所示之財│                  │被告自認：嘉縣警少8343│          │        │
│  │物，得手後逃逸。  │                  │3影卷P1               │          │        │
│  │                  │                  │                      │          │        │
│  │                  │                  │被害人指認：嘉縣警少83│          │        │
│  │                  │                  │433影卷P2反           │          │        │
│  │                  │                  │                      │          │        │
│  │                  │                  │證人江豐依（江羿熹兄）│          │        │
│  │                  │                  │指認：嘉縣警號83433影 │          │        │
│  │                  │                  │卷P4                  │          │        │
│  │                  │                  │                      │          │        │
├─┼─────────┼─────────┼───────────┼─────┼────┤
││甲○○於93年5月25 │林書瑩            │被告自認：94上訴302 卷│          │§320I  │
│  │日下午10時許，在嘉│                  │P90、93；本院本審卷P75│          │        │
│  │義市○○路47號之「│QANTECH牌G500型手 │（我有參與）          │          │        │
│  │金孔雀遊藝場」內行│機乙支            │                      │          │        │
│  │竊如右列所示之財物│價值18000元       │被告自認：嘉市警一刑31│          │        │
│  │，得手後逃逸。    │                  │406影卷P2反（我趁林書 │          │        │
│  │                  │                  │瑩離開櫃台無人時，伸手│          │        │
│  │                  │                  │將之竊走）            │          │        │
│  │                  │                  │                      │          │        │
│  │                  │                  │被害人指認：嘉市警一刑│          │        │
│  │                  │                  │31406影卷P4（手機是客 │          │        │
│  │                  │                  │人甲○○竊取的）      │          │        │
│  │                  │                  │                      │          │        │
├─┼─────────┼─────────┼───────────┼─────┼────┤
││甲○○、吳德全，於│亥○○部分：      │吳德全自認：嘉市市警一│          │§320I  │
│  │93年5月25日中午12 │皮包乙只，內有相關│刑字29865號影卷P1反（ │          │        │
│  │時30分許，在嘉義縣│證件共8張、金融卡2│共犯是甲○○）        │          │        │
│  │民雄鄉豐收村山仔腳│張、各式會員卡2張 │                      │          │        │
│  │111號「向日葵影印 │、現金1700元及美金│                      │          │        │
│  │店」；93年5月27日 │1元               │                      │          │        │
│  │下午5時許嘉義市民 │                  │                      │          │        │
│  │族路783號「千景企 │巳○○部分：      │                      │          │        │
│  │業社」內行竊如右列│車牌號碼OQI-866號 │                      │          │        │
│  │所示之財物，得手後│行車執照與劉博文公│                      │          │        │
│  │逃逸。            │教購買證各乙張    │                      │          │        │
├─┼─────────┼─────────┼───────────┼─────┼────┤
││甲○○於93年4月27 │程振財            │被告自認：94上訴302 卷│          │§320I  │
│  │日下午3時40分許， │                  │P90、93；本院本審卷P75│          │        │
│  │在嘉義市○○○路48│CANON牌十D型（機身│（我有參與）          │          │        │
│  │號處，被害人停放待│號碼0000000000）之│                      │          │        │
│  │修之車號RV-9508自 │單眼數位相機乙台、│相關事證：嘉檢93偵35  │          │        │
│  │用小客車內行竊如右│同牌16乘35倍數鏡頭│90影卷P24~38          │          │        │
│  │列所示之財物，得手│（號碼74042）乙個 │                      │          │        │
│  │後逃逸。          │、國際牌512MB記憶 │                      │          │        │
│  │                  │卡乙張、保護鏡乙個│                      │          │        │
│  │                  │、電池2個，並以   │                      │          │        │
│  │                  │16000 元轉賣李新發│                      │          │        │
├─┼─────────┼─────────┼───────────┼─────┼────┤
││甲○○、吳德全，於│龔振鋒            │被告：90上訴302P94（是│          │§320I  │
│  │93年7月27日下午6時│                  │吳德全偷的，雖我有載他│          │        │
│  │23分許，在嘉義市中│RITZ牌E66型白色手 │去，但不知情）        │          │        │
│  │埔鄉中埔村80之47號│機乙支            │                      │          │        │
│  │「千瑋通訊行」內行│價值3000元        │被害人指認：嘉義中埔分│          │        │
│  │竊如右列所示之財物│                  │局嘉中警三字82274號影 │          │        │
│  │，得手後逃逸。    │                  │卷P3反（吳德全與甲○○│          │        │
│  │                  │                  │一同進入店內，吳德全竊│          │        │
│  │                  │                  │手機，有錄影帶為證）  │          │        │
├─┼─────────┼─────────┼───────────┼─────┼────┤
││甲○○，於93年4月 │地○○            │被告自認：94訴19卷P6 6│陳仁鴻簽名│§320I、│
│  │初某時許，在嘉義市│                  │（有陳仁鴻署簽者都是我│二枚      │§216、 │
│  │興達路500號之「瑋 │T191手機乙支（序號│簽的）；本院本審卷P75 │指印二枚  │§210   │
│  │將服飾店」店內行竊│：00 0000000000000│（我有參與）          │          │        │
│  │如右列所示之財物，│號）              │                      │          │        │
│  │得手後逃逸，嗣於  │價值4000元        │切結書：嘉刑三字957卷P│          │        │
│  │93.4.3偽造「陳仁鴻│                  │56（簽名二枚）        │          │        │
│  │」之簽名二枚於手機│                  │                      │          │        │
│  │來源切結書上，偽造│                  │被害人指認：嘉民警三字│          │        │
│  │成內容係「陳仁鴻」│                  │84402號警影卷P8（俊 │          │        │
│  │出售右列手機之私文│                  │生就是當時帶小孩到我店│          │        │
│  │書即切結書一紙，而│                  │內竊手機之人）        │          │        │
│  │後持向杞嘉哲行使，│                  │                      │          │        │
│  │足以生損害於他人。│                  │                      │          │        │
├─┼─────────┼─────────┼───────────┼─────┼────┤
││甲○○，於93年4月6│癸○○            │被告自認：94訴19卷P6 6│陳仁鴻簽名│§320I、│
│  │日上午11時，在嘉義│                  │（有陳仁鴻署簽者都是我│二枚      │§216、 │
│  │市○○路○段355號之│三星牌手機乙支（序│簽的）；本院本審卷P75 │指印二枚  │§210   │
│  │「汽車百貨行」店內│號：00000000000000│（我有參與）、94上訴30│註：與編號│        │
│  │行竊如右列所示之財│1 號）            │2P93（有作此編號行為）│37同一紙切│        │
│  │物，得手後逃逸，嗣│價值8000元        │                      │結書      │        │
│  │於93.4.6偽造「陳仁│                  │切結書：嘉刑三字957卷P│          │        │
│  │鴻」之簽名二枚於手│                  │58（簽名二枚）        │          │        │
│  │機來源切結書上，偽│                  │                      │          │        │
│  │造成內容係「陳仁鴻│                  │被害人指認：嘉民警三字│          │        │
│  │」出售右列手機之私│                  │84402號警影卷P9（俊 │          │        │
│  │文書即切結書一紙，│                  │生就是當時來店欲購物之│          │        │
│  │而後持向杞嘉哲行使│                  │人）                  │          │        │
│  │，足以生損害於他人│                  │                      │          │        │
│  │。                │                  │                      │          │        │
├─┼─────────┼─────────┼───────────┼─────┼────┤
││於93年4月6日下午8 │Ｏ○○            │被告自認：94訴19卷P6 6│陳仁鴻簽名│§216、 │
│  │時許，在嘉義市北社│                  │（有陳仁鴻署簽者都是我│二枚      │§210   │
│  │尾路673之2號住處失│MOTOROLA牌V66型手 │簽的）                │指印二枚  │        │
│  │竊，嗣甲○○於93.4│機乙支（序號：4492│                      │註：與編號│        │
│  │.7 偽造「陳仁鴻」 │00000000000號）   │切結書：嘉刑三字957卷P│38同一切結│        │
│  │之簽名二枚於手機來│價值4000元        │59（簽名二枚）        │書        │        │
│  │源切結書上，偽造成│                  │                      │          │        │
│  │內容係「陳仁鴻」出│                  │                      │          │        │
│  │售右列手機之私文書│                  │                      │          │        │
│  │即切結書一紙，而後│                  │                      │          │        │
│  │持向杞嘉哲行使，足│                  │                      │          │        │
│  │以生損害於他人。  │                  │                      │          │        │
├─┼─────────┼─────────┼───────────┼─────┼────┤
││鄭岳浩，於93年4 月│寅○○            │被告自認：94訴19卷P6 6│陳仁鴻簽名│§216、 │
│  │7日下午3時許，在嘉│                  │（有陳仁鴻署簽者都是我│二枚      │§210   │
│  │義市○○路323號「 │NOKIA牌8850型手機 │簽的）                │指印二枚  │        │
│  │泡沫紅茶店」店內行│乙支（序號：448901│                      │註：與編號│        │
│  │竊如右列所示之財物│000000000號）     │切結書：嘉刑三字957 卷│35同一紙切│        │
│  │，得手後逃逸，嗣由│價值15000元       │P58（簽名二枚）       │結書      │        │
│  │甲○○於93.4.6偽造│                  │                      │          │        │
│  │「陳仁鴻」之簽名二│                  │被害人指認：嘉民警三字│          │        │
│  │枚於手機來源切結書│                  │84402影卷P11（當日鄭岳│          │        │
│  │上，偽造成內容係「│                  │浩曾到我店內買飲料，嗣│          │        │
│  │陳仁鴻」出售右列手│                  │後發現手機不見）      │          │        │
│  │機之私文書即切結書│                  │                      │          │        │
│  │一紙，而後持向杞嘉│                  │                      │          │        │
│  │哲行使，足以生損害│                  │                      │          │        │
│  │於他人。          │                  │                      │          │        │
├─┼─────────┼─────────┼───────────┼─────┼────┤
││鄭岳浩，於93年4 月│Ｈ○○            │被告自認：94訴19卷P6 6│陳仁鴻簽名│§216、 │
│  │7日下午5時許，在嘉│                  │（有陳仁鴻署簽者都是我│二枚      │§210   │
│  │義市中埔鄉阿里山公│OKWAP牌手機乙支（ │簽的）                │指印二枚  │        │
│  │路檳榔總店內行竊如│序號：000000000000│                      │註：與編號│        │
│  │右列所示之財物，得│028號）           │切結書：嘉刑三字957 卷│36同一紙切│        │
│  │手後逃逸，嗣並由│價值7000元        │P59（簽名二枚）       │結書      │        │
│  │俊生於93.4.7偽造「│                  │                      │          │        │
│  │陳仁鴻」之簽名二枚│                  │被害人指認：嘉民警三字│          │        │
│  │於手機來源切結書上│                  │84402影卷P12（鄭岳浩很│          │        │
│  │，偽造成內容係「陳│                  │像是當時向我買飲料之人│          │        │
│  │仁鴻」出售右列手機│                  │，他離開後，手機不見）│          │        │
│  │之私文書即切結書一│                  │                      │          │        │
│  │紙，而後持向杞嘉哲│                  │                      │          │        │
│  │行使，足以生損害於│                  │                      │          │        │
│  │他人。            │                  │                      │          │        │
├─┼─────────┼─────────┼───────────┼─────┼────┤
││甲○○於94年4月18 │壬○○            │被告自認：94訴19卷P6 6│陳仁鴻簽名│§320I、│
│  │日下午4時許，在嘉 │                  │（有陳仁鴻署簽者都是我│二枚      │§216、 │
│  │義市○○○路凍仔腳│OKWAP牌手機乙支（ │簽的）；本院本審卷P75 │指印二枚  │§210   │
│  │檳榔攤內行竊如右列│序號：000000000000│（我有參與）          │          │        │
│  │所示之財物，得手後│028號）           │                      │          │        │
│  │逃逸，嗣於93.4 .19│價值10000元       │切結書：嘉刑三字957卷 │          │        │
│  │偽造「陳仁鴻」之簽│                  │P62（簽名二枚）       │          │        │
│  │名二枚於手機來源切│                  │                      │          │        │
│  │結書上，偽造成內容│                  │                      │          │        │
│  │係「陳仁鴻」出售右│                  │                      │          │        │
│  │列手機之私文書即切│                  │                      │          │        │
│  │結書一紙，而後持向│                  │                      │          │        │
│  │杞嘉哲行使，足以生│                  │                      │          │        │
│  │損害於他人。      │                  │                      │          │        │
├─┼─────────┼─────────┼───────────┼─────┼────┤
││鄭岳浩、吳德全，於│宙○○            │被告自認：94訴19卷P6 6│陳仁鴻簽名│§320I、│
│  │93年5月9日下午5時 │                  │（有陳仁鴻署簽者都是我│二枚      │§216、 │
│  │許，在嘉義市○○街│大霸牌5688型手機乙│簽的）                │指印二枚  │§210   │
│  │64號電腦公司內行竊│支（序號：00000000│                      │註：與編號│        │
│  │如右列所示之財物，│0000000號）       │切結書：嘉刑三字957 卷│14、15同一│        │
│  │得手後逃逸，嗣由│價值10000元       │P64（簽名二枚）       │紙切結書  │        │
│  │俊生於93.5.10偽造 │                  │                      │          │        │
│  │「陳仁鴻」之簽名二│                  │被害人指認：嘉民警三字│          │        │
│  │枚於手機來源切結書│                  │84402影卷P14（鄭岳浩、│          │        │
│  │上，偽造成內容係「│                  │吳德全很像是當天來我店│          │        │
│  │陳仁鴻」出售右列手│                  │內搭訕之人）          │          │        │
│  │機之私文書即切結書│                  │                      │          │        │
│  │一紙，而後持向杞嘉│                  │                      │          │        │
│  │哲行使，足以生損害│                  │                      │          │        │
│  │於他人。          │                  │                      │          │        │
├─┼─────────┼─────────┼───────────┼─────┼────┤
││甲○○、吳德全，於│Ｎ○○            │被告自認：94訴19卷P6 6│陳仁鴻簽名│§320I、│
│  │93 年6月15日下午3 │                  │（有陳仁鴻署簽者都是我│二枚      │§216、 │
│  │時許雲林縣西螺鎮振│三星牌T508型手機乙│簽的）                │指印二枚  │§210   │
│  │興路233號前玉凌瓏 │支（序號：00000000│                      │註：與編號│        │
│  │檳榔攤買飲料，行竊│0000000號）       │切結書：嘉民警三字8440│43同一紙切│        │
│  │如右列所示之財物，│價值9500元        │2號警影卷P68反        │結書      │        │
│  │得手後逃逸，嗣由│                  │                      │          │        │
│  │俊生於93.6.21偽造 │                  │被害人指認：嘉民警三字│          │        │
│  │「陳仁鴻」之簽名二│                  │84402號警影卷P16（俊│          │        │
│  │枚於手機來源切結書│                  │生、吳德全是當時手機失│          │        │
│  │上，偽造成內容係「│                  │竊時，到店內買飲料之人│          │        │
│  │陳仁鴻」出售右列手│                  │）                    │          │        │
│  │機之私文書即切結書│                  │                      │          │        │
│  │一紙，而後持向杞嘉│                  │                      │          │        │
│  │哲行使，足以生損害│                  │                      │          │        │
│  │於他人。          │                  │                      │          │        │
├─┼─────────┼─────────┼───────────┼─────┼────┤
││甲○○、吳德全，於│辰○○            │被告自認：94訴19卷P66 │陳仁鴻簽名│§320I、│
│  │93 年6月21日下午4 │                  │（有陳鴻署簽者都是我簽│二枚      │§216、 │
│  │時27 分許嘉義縣民 │國際牌G50型手機乙 │的）；嘉民警三字84402 │指印二枚  │§210   │
│  │雄鄉○○路○段188號│支（序號：00000000│號警影卷P1（偷二支手機│註：與編號│        │
│  │允賀貿易行行竊如右│0000000號）       │，一支國際牌，一支諾基│42同一紙切│        │
│  │列所示之財物，得手│價值：            │亞3120）              │結書      │        │
│  │後逃逸，嗣由甲○○│NOKIA牌3120型手機 │                      │          │        │
│  │於93.6.21偽造「陳 │乙支（序號：353367│切結書：嘉民警三字8440│          │        │
│  │仁鴻」之簽名二枚於│000000000號）     │2號警影卷P68反        │          │        │
│  │手機來源切結書上，│價值7000元        │                      │          │        │
│  │偽造成內容係「陳仁│                  │被害人指認：嘉民警三字│          │        │
│  │鴻」出售右列手機之│                  │84402號警影卷P19（很像│          │        │
│  │私文書即切結書一紙│                  │是當日來店欲買手機之人│          │        │
│  │，而後持向杞嘉哲行│                  │，吳德全很像陪同一起來│          │        │
│  │使，足以生損害於他│                  │之人）                │          │        │
│  │人。              │                  │                      │          │        │
│  │                  │                  │                      │          │        │
├─┼─────────┼─────────┼───────────┼─────┼────┤
││吳德全、甲○○二人│戌○○            │被害人指認：嘉民警三字│          │§320I  │
│  │，於93年6月23日中 │                  │84402號警影卷P20反面（│          │        │
│  │午，在「石來運轉」│NOKIA牌8310型手機 │甲○○借故買佛珠，吳德│          │        │
│  │店內行竊如右列所示│乙支（序號：350700│全趁機偷皮包、手機）  │          │        │
│  │之財物，得手後逃逸│000000000號）     │                      │          │        │
│  │。                │價值7000元        │                      │          │        │
│  │                  │另有皮包（內財物價│                      │          │        │
│  │                  │值6000元）、天珠一│                      │          │        │
│  │                  │條                │                      │          │        │
│  │                  │共損失13000元     │                      │          │        │
├─┼─────────┼─────────┼───────────┼─────┼────┤
││甲○○，於93年4月 │Ｇ○○            │被告自認：94訴19卷P6  │陳仁鴻簽名│§320I、│
│  │24日上午11時許，在│                  │6（有陳仁鴻署簽者都是 │二枚      │§216、 │
│  │雲林縣斗南鎮○○路│BENQ牌手機乙支（序│我簽的）              │指印二枚  │§210   │
│  │148號「順安堂國術 │號：00000000000000│                      │          │        │
│  │館」內行竊如右列所│5號）             │切結書：嘉民警三字8440│          │        │
│  │示之財物，得手後逃│價值8000元        │2號警影卷P70反        │          │        │
│  │逸，嗣於93.6.24偽 │                  │                      │          │        │
│  │造「陳仁鴻」之簽名│                  │被害人指認：嘉民警三字│          │        │
│  │二枚於手機來源切結│                  │84402號警影卷P23（俊│          │        │
│  │書上，偽造成內容係│                  │生很像是當天來店整復之│          │        │
│  │「陳仁鴻」出售右列│                  │人，後發現手機不見）  │          │        │
│  │手機之私文書即切結│                  │                      │          │        │
│  │書一紙，而後持向杞│                  │                      │          │        │
│  │嘉哲行使，足以生損│                  │                      │          │        │
│  │害於他人。        │                  │                      │          │        │
├─┼─────────┼─────────┼───────────┼─────┼────┤
││甲○○、吳德全，於│Ｊ○○            │被告自認：94訴19卷P6 6│陳仁鴻簽名│§320I、│
│  │93年6月30日中午12 │                  │（有陳仁鴻署簽者都是我│二枚      │§216、 │
│  │時18分許，在嘉義市│三星牌手機乙支（序│簽的）、嘉民警三字8440│指印二枚  │§210   │
│  │新生路475號「興田 │號：00000000000000│2 影卷P1、2           │          │        │
│  │國際集團」行竊如右│6 號）            │                      │          │        │
│  │列所示之財物，得手│價值15000元       │切結書：嘉刑三字957 卷│          │        │
│  │後逃逸，嗣由甲○○│                  │P71（簽名二枚）       │          │        │
│  │於93.6.30偽造「陳 │                  │                      │          │        │
│  │仁鴻」之簽名二枚於│                  │被害人指認：嘉民警三字│          │        │
│  │手機來源切結書上，│                  │84402號警影卷P24（是│          │        │
│  │偽造成內容係「陳仁│                  │俊生、吳德全二人行竊）│          │        │
│  │鴻」出售右列手機之│                  │                      │          │        │
│  │私文書即切結書一紙│                  │                      │          │        │
│  │，而後持向杞嘉哲行│                  │                      │          │        │
│  │使，足以生損害於他│                  │                      │          │        │
│  │人。              │                  │                      │          │        │
├─┼─────────┼─────────┼───────────┼─────┼────┤
││於93年7月13日下午1│詹婷?             │被告自認：94訴19卷P6 6│陳仁鴻簽名│§216、 │
│  │時許，在嘉義縣鹿草│                  │（有陳仁鴻署簽者都是我│二枚      │§210   │
│  │鄉西井村421之2號檳│OKWAP牌手機乙支（ │簽的）                │指印一枚  │        │
│  │榔攤失竊，嗣由俊│序號：000000000000│                      │          │        │
│  │生於93.7.13偽造「 │595號）           │切結書：嘉刑三字957 卷│          │        │
│  │陳仁鴻」之簽名二枚│價值7000元        │P78（. 簽名二枚）     │          │        │
│  │於手機來源切結書上│                  │                      │          │        │
│  │，偽造成內容係「陳│                  │                      │          │        │
│  │仁鴻」出售右列手機│                  │                      │          │        │
│  │之私文書即切結書一│                  │                      │          │        │
│  │紙，而後持向杞嘉哲│                  │                      │          │        │
│  │行使，足以生損害於│                  │                      │          │        │
│  │他人。            │                  │                      │          │        │
├─┼─────────┼─────────┼───────────┼─────┼────┤
││甲○○、吳德全於93│Ｑ○○            │被害人指認：嘉民警三字│          │§320I  │
│  │年7月15日下午3時30│                  │84402號警影卷P32反（│          │        │
│  │分許，在嘉義市南京│手機乙支（序號：35│俊生故意將我騙開，吳德│          │        │
│  │路84號小博士遊藝場│0000000000000號） │全趁機偷竊）、P49反（ │          │        │
│  │內行竊如右列所示之│價值10000元皮包， │是甲○○、吳德全二人）│          │        │
│  │財物，得手後逃逸。│內有：皮夾、三枚印│                      │          │        │
│  │                  │章、身份證、駕照  │                      │          │        │
├─┼─────────┼─────────┼───────────┼─────┼────┤
││吳德全於93年7月20 │Ｂ○○            │被告自認：94訴19卷P6 6│陳仁鴻簽名│§216、 │
│  │日下午8時30分許， │三星牌T5088型手機 │（有陳仁鴻署押者都是我│二枚      │§210   │
│  │在嘉義縣朴子市山通│乙支（序號：351309│簽的）                │指印一枚  │        │
│  │路190號全虹通信行 │ 000000000號）    │                      │          │        │
│  │內行竊如右列所示之│價值12000元       │切結書：嘉民警三字8440│          │        │
│  │財物，得手後逃逸，│                  │  2 號警影卷P67       │          │        │
│  │嗣甲○○於93.7.21 │                  │                      │          │        │
│  │偽造「陳仁鴻」之簽│                  │被害人指認：嘉民警三字│          │        │
│  │名二枚於手機來源切│                  │84402號警影卷P33反（吳│          │        │
│  │結書上，偽造成內容│                  │德全就是當時竊手機之人│          │        │
│  │係「陳仁鴻」出售右│                  │）、P50（吳德全）     │          │        │
│  │列手機之私文書即切│                  │                      │          │        │
│  │結書一紙，而後持向│                  │                      │          │        │
│  │杞嘉哲行使，足以生│                  │                      │          │        │
│  │損害於他人。      │                  │                      │          │        │
├─┼─────────┼─────────┼───────────┼─────┼────┤
││甲○○於93年7月23 │黃○○            │被告自認：94訴19卷P6 6│陳仁鴻簽名│§320I、│
│  │日上午10時許，在嘉│                  │（有陳仁鴻署簽者都是我│二枚      │§216、 │
│  │義縣竹崎鄉頂蘇59-3│3268型手機乙支（序│簽的）；本院本審卷P75 │指印一枚  │§210   │
│  │號之三協和汽車修護│號：00000000000000│（我有參與）          │          │        │
│  │廠行竊如右列所示之│8號）             │                      │          │        │
│  │財物，得手後逃逸，│價值4000元        │切結書：嘉刑三字957卷 │          │        │
│  │嗣於93.7.23偽造「 │                  │  P79（. 簽名二枚）   │          │        │
│  │陳仁鴻」之簽名二枚│                  │                      │          │        │
│  │於手機來源切結書上│                  │                      │          │        │
│  │，偽造成內容係「陳│                  │                      │          │        │
│  │仁鴻」出售右列手機│                  │                      │          │        │
│  │之私文書即切結書一│                  │                      │          │        │
│  │紙，而後持向杞嘉哲│                  │                      │          │        │
│  │行使，足以生損害於│                  │                      │          │        │
│  │他人。            │                  │                      │          │        │
├─┼─────────┼─────────┼───────────┼─────┼────┤
││吳德全、甲○○，於│Ｅ○○            │被告自認：94訴19卷P6 6│陳仁鴻簽名│§320I、│
│  │93 年7月27日下午3 │                  │（有陳仁鴻署簽者都是我│二枚      │§216、 │
│  │時許，在嘉義市宣信│NOKIA牌7250型手機 │簽的）                │指印一枚  │§210   │
│  │街雙信超商店內行竊│乙支（序號：351346│                      │          │        │
│  │如右列所示之財物，│000000000號）     │切結書：嘉刑三字957 卷│          │        │
│  │得手後逃逸，嗣俊│價值7000元        │P79（. 簽名二枚）     │          │        │
│  │生於93.7.27偽造「 │                  │                      │          │        │
│  │陳仁鴻」之簽名二枚│                  │被害人指認：嘉民警三字│          │        │
│  │於手機來源切結書上│                  │84402號警影卷P35反（│          │        │
│  │，偽造成內容係「陳│                  │俊生、吳德全就是當時來│          │        │
│  │仁鴻」出售右列手機│                  │我超商之人）、P50反、5│          │        │
│  │之私文書即切結書一│                  │1（甲○○、吳德全， │          │        │
│  │紙，而後持向杞嘉哲│                  │俊生很像賣我手機的人）│          │        │
│  │行使，足以生損害於│                  │                      │          │        │
│  │他人。            │                  │                      │          │        │
└─┴─────────┴─────────┴───────────┴─────┴────┘
附表三、應沒收之手機來源切結書及署名、指紋
        （嘉義市警察局嘉市警刑三字第0930010957號卷）
┌──┬────┬───┬────────┬───┬───┬───────────┐
│編號│日期    │切結人│手機型號        │附表一│所在頁│署名指紋數            │
│    │        │      │手機序號        │編號  │      │                      │
├──┼────┼───┼────────┼───┼───┼───────────┤
│一  │93.03.26│陳仁鴻│N8910黑         │      │52    │署名：2枚             │
│    │        │      │000000000000000 │      │      │指紋：2枚             │
├──┼────┼───┼────────┼───┼───┼───────────┤
│二  │93.03.27│陳仁鴻│P330紅          │      │53    │署名：2枚             │
│    │        │      │000000000000000 │      │      │指紋：2枚             │
├──┼────┼───┼────────┼───┼───┼───────────┤
│三  │93.03.29│陳仁鴻│T508紅          │      │54    │署名：2枚             │
│    │        │      │000000000000000 │      │      │指紋：2枚             │
│    │        │      ├────────┼───┤      │                      │
│    │        │      │V290藍          │      │      │                      │
│    │        │      │000000000000000 │      │      │                      │
│    │        │      ├────────┼───┤      │                      │
│    │        │      │GD88            │      │      │                      │
│    │        │      │000000000000000 │      │      │                      │
├──┼────┼───┼────────┼───┼───┼───────────┤
│四  │93.03.29│陳仁鴻│GD88            │      │55    │署名：2枚             │
│    │        │      │000000000000000 │      │      │指紋：2枚             │
│    │        │      ├────────┼───┤      │                      │
│    │        │      │MW3020          │      │      │                      │
│    │        │      │000000000000000 │      │      │                      │
│    │        │      ├────────┼───┤      │                      │
│    │        │      │163白           │      │      │                      │
│    │        │      │000000000000000 │      │      │                      │
├──┼────┼───┼────────┼───┼───┼───────────┤
│五  │93.04.03│陳仁鴻│T191            │    │56    │署名：2枚             │
│    │        │      │000000000000000 │      │      │指紋：2枚             │
│    │        │      ├────────┼───┤      │                      │
│    │        │      │XG966           │      │      │                      │
│    │        │      │000000000000000 │      │      │                      │
│    │        │      ├────────┼───┤      │                      │
│    │        │      │T108            │      │      │                      │
│    │        │      │000000000000000 │      │      │                      │
├──┼────┼───┼────────┼───┼───┼───────────┤
│六  │93.04.05│陳仁鴻│V70             │      │      │署名：2枚             │
│    │        │      │000000000000000 │      │      │指紋：2枚             │
│    │        │      ├────────┼───┤      │                      │
│    │        │      │I66             │      │      │                      │
│    │        │      │000000000000000 │      │      │                      │
│    │        │      ├────────┼───┤      │                      │
│    │        │      │I2100           │      │      │                      │
│    │        │      │000000000000000 │      │      │                      │
├──┼────┼───┼────────┼───┼───┼───────────┤
│七  │93.04.06│陳仁鴻│T180            │    │58    │署名：2枚             │
│    │        │      │000000000000001 │      │      │指紋：2枚             │
│    │        │      ├────────┼───┤      │                      │
│    │        │      │8850            │    │      │                      │
│    │        │      │000000000000000 │      │      │                      │
│    │        │      ├────────┼───┤      │                      │
│    │        │      │V878            │      │      │                      │
│    │        │      │0000000000000000│      │      │                      │
├──┼────┼───┼────────┼───┼───┼───────────┤
│八  │93.04.07│陳仁鴻│163白           │    │59    │署名：2枚             │
│    │        │      │000000000000028 │      │      │指紋：2枚             │
│    │        │      ├────────┼───┤      │                      │
│    │        │      │V66金           │    │      │                      │
│    │        │      │000000000000000 │      │      │                      │
│    │        │      ├────────┼───┤      │                      │
│    │        │      │263白           │      │      │                      │
│    │        │      │000000000000000 │      │      │                      │
├──┼────┼───┼────────┼───┼───┼───────────┤
│九  │93.04.12│陳仁鴻│T108            │5.    │60    │署名：2               │
│    │        │      │000000000000000 │      │      │指紋：2               │
│    │        │      ├────────┼───┤      │                      │
│    │        │      │S620            │13.    │      │                      │
│    │        │      │000000000000000 │      │      │                      │
│    │        │      ├────────┼───┤      │                      │
│    │        │      │Q80             │      │      │                      │
│    │        │      │000000000000000 │      │      │                      │
├──┼────┼───┼────────┼───┼───┼───────────┤
│十  │93.04.19│陳仁鴻│263粉           │    │62    │署名：2               │
│    │        │      │000000000000028 │      │      │指紋：2               │
│    │        │      ├────────┼───┤      │                      │
│    │        │      │LG7100          │      │      │                      │
│    │        │      │0000000000000000│      │      │                      │
│    │        │      │5               │      │      │                      │
│    │        │      ├────────┼───┤      │                      │
│    │        │      │XG50金          │      │      │                      │
│    │        │      │0000000000000000│      │      │                      │
├──┼────┼───┼────────┼───┼───┼───────────┤
│十一│93.05.10│陳仁鴻│T108銀          │14.    │64    │署名：2               │
│    │        │      │000000000000000 │      │      │指紋：2               │
│    │        │      ├────────┼───┤      │                      │
│    │        │      │N530I           │15.    │      │                      │
│    │        │      │000000000000000 │      │      │                      │
│    │        │      ├────────┼───┤      │                      │
│    │        │      │DBTELL5688      │    │      │                      │
│    │        │      │000000000000000 │      │      │                      │
├──┼────┼───┼────────┼───┼───┼───────────┤
│十二│93.05.24│陳仁鴻│8250            │17.    │65    │署名：2               │
│    │        │      │000000000000000 │      │      │指紋：2               │
│    │        │      ├────────┼───┤      │                      │
│    │        │      │3315            │7.    │      │                      │
│    │        │      │000000000000000 │      │      │                      │
│    │        │      ├────────┼───┤      │                      │
│    │        │      │3610            │      │      │                      │
│    │        │      │000000000000000 │      │      │                      │
├──┼────┼───┼────────┼───┼───┼───────────┤
│十三│93.06.14│陳仁鴻│G050銀          │18.    │66    │署名：2               │
│    │        │      │000000000000000 │      │      │指紋：2               │
│    │        │      ├────────┼───┤      │                      │
│    │        │      │SL55紅          │8.    │      │                      │
│    │        │      │000000000078081 │      │      │                      │
│    │        │      ├────────┼───┤      │                      │
│    │        │      │K888銀          │      │      │                      │
│    │        │      │000000000000000 │      │      │                      │
├──┼────┼───┼────────┼───┼───┼───────────┤
│十四│93.06.24│陳仁鴻│8310            │      │67    │署名：2枚             │
│    │        │      │000000000000000 │      │      │指紋：2枚             │
│    │        │      ├────────┼───┤      │                      │
│    │        │      │S660銀          │      │      │                      │
│    │        │      │000000000000005 │      │      │                      │
├──┼────┼───┼────────┼───┼───┼───────────┤
│十五│93.06.25│陳仁鴻│8855            │      │70    │署名：2枚             │
│    │        │      │000000000000000 │      │      │指紋：2枚             │
│    │        │      ├────────┼───┤      │                      │
│    │        │      │8210            │      │      │                      │
│    │        │      │000000000000000 │      │      │                      │
├──┼────┼───┼────────┼───┼───┼───────────┤
│十六│93.06.30│陳仁鴻│E708藍          │    │71    │署名：2               │
│    │        │      │000000000000006 │      │      │指紋：2               │
│    │        │      ├────────┼───┤      │                      │
│    │        │      │263粉紅         │      │      │                      │
│    │        │      │0000000000000000│      │      │                      │
│    │        │      ├────────┼───┤      │                      │
│    │        │      │S308            │      │      │                      │
│    │        │      │0000000000000000│      │      │                      │
│    │        │      │2               │      │      │                      │
├──┼────┼───┼────────┼───┼───┼───────────┤
│十七│93.07.05│陳仁鴻│KD882銀         │      │77    │署名：2枚             │
│    │        │      │000000000000000 │      │      │指紋：2枚             │
├──┼────┼───┼────────┼───┼───┼───────────┤
│十八│93.07.13│陳仁鴻│A276紅          │    │78    │署名：2枚             │
│    │        │      │000000000000595 │      │      │指紋：1枚             │
├──┼────┼───┼────────┼───┼───┼───────────┤
│十九│93.07.27│陳仁鴻│T408            │      │78    │署名：2枚             │
│    │        │      │000000000000000 │      │      │指紋：1枚             │
├──┼────┼───┼────────┼───┼───┼───────────┤
│二十│93.07.27│陳仁鴻│7250紫          │    │79    │署名：2枚             │
│    │        │      │000000000000000 │      │      │指紋：1枚             │
├──┼────┼───┼────────┼───┼───┼───────────┤
│二一│93.7.23 │陳仁鴻│3268            │    │79    │署名：2枚             │
│    │        │      │000000000000008 │      │      │指紋：1枚             │
├──┼────┼───┼────────┼───┼───┼───────────┤
│二二│93.07.21│陳仁鴻│XG966銀         │      │79    │署名：2枚             │
│    │        │      │000000000000000 │      │      │指紋：1枚             │
├──┴────┴───┴────────┴───┴───┴───────────┤
│應沒收陳仁鴻署名四四枚、指紋三九枚                                              │
├──┬────┬───┬────────┬───┬───┬───────────┤
│一  │93.06.30│陳沖仁│E708藍          │    │72    │署名：2枚             │
│    │        │      │000000000000000 │      │      │指紋：2枚             │
├──┴────┴───┴────────┴───┴───┴───────────┤
│應沒收陳沖仁署名二枚、指紋二枚                                                  │
└────────────────────────────────────────┘
附表四、被告犯罪事實事證詳細證詞、證物：
┌──┬───────┬──┬───────────────────┐
│編號│卷    號      │頁數│內      容                            │
├──┼───────┼──┼───────────────────┤
│一  │本院本審94年度│49  │（問：你偽造陳仁鴻之切結書是從93.3.26 │
│    │上更一字第518 │    │即開始變賣？）是。                    │
│    │號            │    │（問：直到93.7.27日止？）是，到我     │
│    │              │    │93.7.28 入監服刑。                    │
│    │              ├──┼───────────────────┤
│    │              │75  │我參與之部分是附表二編號27、28、29、31│
│    │              │    │，附表三編號34、35、39、57，除此之外，│
│    │              │    │我均否認。                            │
├──┼───────┼──┼───────────────────┤
│二  │本院94上訴302 │36  │只有單獨簽陳仁鴻而已。                │
│    │卷            ├──┼───────────────────┤
│    │              │90  │手機來源切結書是我簽的。              │
│    │              │    │未參與竊盜，只是將這些手機拿去而已。  │
│    │              │    │我是在同一地點、同一時間竊取編7、16兩 │
│    │              │    │支手機。編號12的星際網咖手機型號不詳，│
│    │              │    │不我偷的。另我有在台灣檳榔與金孔雀遊藝│
│    │              │    │場各偷手機支，及在修車廠內偷照相機。  │
│    │              ├──┼───────────────────┤
│    │              │93  │有做附表二編號2、3、4、6的犯罪事實。附│
│    │              │    │表二編號7是吳德全自己偷的，雖然我有開 │
│    │              │    │車載去，但我不知道他偷手機。附表二編號│
│    │              │    │1、5、8是吳德全去做的，我沒有參與。   │
├──┼───────┼──┼───────────────────┤
│三  │嘉院94訴19    │63  │我全認罪。                            │
│    │              ├──┼───────────────────┤
│    │              │66  │有偽簽陳仁鴻署簽，其餘不是。          │
│    │              ├──┼───────────────────┤
│    │              │69  │在93.3~7/21在杞嘉哲店內偽簽切結書。   │
├──┼───────┼──┼───────────────────┤
│四  │嘉院94易124影 │94. │檢察官起訴事實全部認罪。              │
│    │卷            │5.18│                                      │
│    │              │準備│                                      │
│    │              │程序│                                      │
├──┼───────┼──┼───────────────────┤
│五  │嘉檢93偵4351號│14  │我從93年4月初開始以陳仁鴻名義至聯強電 │
│    │影卷          │    │店賣手機，而吳德全是以陳坤仁或陳明仁之│
│    │              │    │名義，至該店賣所竊來之手機。          │
├──┼───────┼──┼───────────────────┤
│六  │嘉義地檢93偵  │37  │只要有簽陳仁鴻都是我簽的。            │
│    │6178號卷      ├──┼───────────────────┤
│    │              │38  │鄭岳浩都透過吳德全交給我賣的。        │
├──┼───────┼──┼───────────────────┤
│七  │嘉義地檢93偵  │44  │內政部警政署刑事警察局九十三年八月二十│
│    │6528號影卷    │    │七日刑紋字第0930175174號鑑驗書【指紋比│
│    │              │    │對與檔存甲○○指紋相符】              │
├──┼───────┼──┼───────────────────┤
│八  │嘉市警局嘉警刑│5   │竊取48支手機至杞嘉哲店內銷贓。        │
│    │三字第09300109│    │                                      │
│    │57號卷（上稱嘉│    │                                      │
│    │刑三字957卷） │    │                                      │
├──┼───────┼──┼───────────────────┤
│九  │民雄分局嘉民警│1   │我以陳仁鴻名義賣手機，吳德全以陳坤仁或│
│    │三字第00930084│    │陳明仁之名義賣竊得之手機。            │
│    │402號卷（上稱 ├──┼───────────────────┤
│    │民刑三字84402 │1反 │我竊取手機共有鄭岳浩、吳德全、林明德等│
│    │卷）          │    │四人，我只是受僱於吳德全，每天二千元開│
│    │              │    │車載他。                              │
├──┼───────┼──┼───────────────────┤
│十  │嘉義市警局嘉市│3   │手機來源切結書上所登載之「陳仁鴻」均是│
│    │警刑三字第0930│    │我本人虛構所簽立沒錯，亦是我拿到該店內│
│    │010066號卷    │    │販售的。                              │
│    │              ├──┼───────────────────┤
│    │              │4   │（所販賣的手機）是吳德全交付給我去該店│
│    │              │    │販售的。                              │
│    │              │    │我知道是他（吳德全）竊取得來的。      │
│    │              ├──┼───────────────────┤
│    │              │5   │手機來源切結書自九十三年三月二十六日至│
│    │              │    │同年七月二十七日止，所留的資料均是我本│
│    │              │    │人變賣時親自填寫。                    │
│    │              │    │是吳德全叫我直接拿到該店販售。        │
└──┴───────┴──┴───────────────────┘


司法院資訊處製作；財團法人民間司法改革基金會備份。
